【裁判字號】    99,訴,653
【裁判日期】    991125
【裁判案由】    毒品危害防制條例
【裁判全文】
臺灣高雄地方法院刑事判決               99年度訴字第653號
公  訴  人  臺灣高雄地方法院檢察署檢察官
被      告  曾安邦
選任辯護人  游文華律師
            陳煜昇律師
            張永昌律師
被      告  謝昆男
選任辯護人  邱揚勝律師
被      告  楊芬敏
指定辯護人  顏萬文律師
上列被告等因違反毒品危害防制條例案件，經檢察官提起公訴（
98年度偵字第30494 號、99年度偵字第2125、13691 號），本院
判決如下：
    主  文
曾安邦犯如附表一(一)所示之罪，各量處如附表一(一)所示之刑。應
執行有期徒刑貳拾柒年。扣案如附表三(二)編號1 及附表三(三)編號
1 所示第一級毒品洛因，均沒收銷燬之。扣案如附表三(三)編號6
共同販賣毒品所得新臺幣壹仟元，應與楊芬敏連帶沒收之。扣案
如附表三(一)編號1 至2 、扣案如附表三(二)編號3 、附表三(三)編號
2 至5 及附表三(四)編號2 至3 所示之物，未扣案如附表三(二)編號
2、 如附表三(四)編號1 所示之物，均沒收。未扣案如附表三(二)編
號2 所示之物，如全部或一部不能沒收時，連帶追徵其價額或以
其與黃聖煌之財產抵償之。未扣案如附表三(四)編號1 所示之物，
如全部或一部不能沒收時，連帶追徵其價額或以其與謝昆男之財
產抵償之。未扣案之共同販賣毒品所得新臺幣陸仟伍佰元，應與
謝昆男連帶沒收，如全部或一部不能沒收時，以其與謝昆男之財
產連帶抵償之。未扣案之共同販賣毒品所得新臺幣肆仟元，應與
黃聖煌連帶沒收，如全部或一部不能沒收時，以其與黃聖煌之財
產連帶抵償之。
曾安邦其餘被訴部分，無罪。
謝昆男犯如附表一(二)所示之罪，各量處如附表一(二)所示之刑。應
執行有期徒刑拾捌年。扣案如附表三(一)編號1 至2 及附表三(四)編
號2 所示之物，沒收。未扣案如附表三(四)編號1 所示之物，沒收
，如全部或一部不能沒收時，連帶追徵其價額或以其與曾安邦之
財產抵償之。未扣案之共同販賣毒品所得新臺幣陸仟伍佰元，應
與曾安邦連帶沒收，如全部或一部不能沒收時，以其與曾安邦之
財產連帶抵償之。
楊芬敏犯如附表一(三)所示之罪，量處如附表一(三)所示之刑。
    事  實
一、曾安邦（綽號哥仔、大仔）前於民國93年間，因違反槍砲彈
    藥刀械管制條例案件，經臺灣高等法院高雄分院以93年度上
    訴字第503 號判處有期徒刑1 年4 月，併科罰金新臺幣（下
    同）10萬元確定，嗣經本院依「中華民國九十六年罪犯減刑
    條例」減其上開宣告刑二分之ㄧ；另於95年間，因違反毒品
    危害防制條例、偽造文書案件，分別經本院以95年度簡字第
    174 號、96年度易字第90號各判處有期徒刑4 月、4 月確定
    ，又經本院依上開減刑條例裁定減其宣告刑二分之ㄧ，並定
    其應執行刑為有期徒刑4 月，入監執行後，上開3 罪甫於96
    年8 月14日易科罰金執行完畢。
二、曾安邦明知海洛因係毒品危害防制條例所明定之第一級毒品
    ，未經許可不得販賣，仍意圖營利，基於販賣第一級毒品海
    洛因之犯意，提供附表三(一)編號1 、附表三(二)編號2 所示行
    動電話予謝昆男及黃聖煌持以接聽北高雄地區之購毒者購買
    海洛因來電，及提供自己所使用之附表三(四)編號1 所示行動
    電話供對海洛因交易不滿之購毒者直接申訴，並定時提供每
    日販賣所用之海洛因，指示謝昆男及黃聖煌以租用之車牌號
    碼ZX-4276 號、2680 -XQ號等自用小客車為交通工具，至與
    購買海洛因之人約定地點交付海洛因及收取價金，且由謝昆
    男、真實姓名不詳綽號「明仔」之成年男子（未據起訴，下
    稱「明仔」）負責每日凌晨零時至中午12時許（即早班）；
    黃聖煌（綽號煌仔，業經臺灣高等法院高雄分院99年度上訴
    字第1336號判處有期徒刑21年，尚未確定）負責每日中午12
    時至夜間24時（即晚班），並按時將販賣海洛因毒品所得交
    付予曾安邦，曾安邦乃以上開模式，而：
(一)、由亦具有意圖營利而販賣第一級毒品海洛因犯意，與曾安邦
    有犯意聯絡之謝昆男、「明仔」，分別於附表二(一)所載之時
    間、方式，販賣毒品海洛因予附表二(一)所示之人（購毒者）
    。
(二)、由亦具有意圖營利而販賣第一級毒品海洛因犯意，與曾安邦
    有犯意聯絡之黃聖煌，分別於附表二(二)所載之時間、地點、
    方式，販賣毒品海洛因予附表二(二)所示之人（購毒者）。
三、曾安邦復意圖營利，基於販賣第一級毒品海洛因之犯意，提
    供附表三(三)編號2 所示行動電話予楊芬敏供南高雄地區之購
    毒者撥打以購買海洛因，並指示楊芬敏依海洛因重量不同每
    包販售1000元或500 元，且於扣除楊芬敏可得佣金後，將販
    賣海洛因所得交予曾安邦，曾安邦乃以上開模式，而由亦具
    有意圖營利而販賣第一級毒品海洛因犯意，與曾安邦具有犯
    意聯絡之楊芬敏，於附表二(三)所載之時間、方式，販賣毒品
    海洛因予附表二(三)所示之人（購毒者）。
四、經警長期監聽蒐證，於98年10月8 日下午2 時至6 時許，先
    後(1)在高雄市左營區○○○○○路口，查獲謝昆男，並扣得
    如附表三(一)、附表五編號1 所示物品；(2)在高雄市楠梓區○
    ○○路58號2 樓，查獲黃聖煌，並扣得如附表三(二)編號1 、
    附表五編號2 至7 所示物品；(3)在高雄市○○區○○路152
    號7 樓A5，查獲楊芬敏，並扣得附表三(三)、附表五編號9 至
    15所示物品；(4)在高雄縣鳳山市○○路77號查獲曾安邦，並
    扣得附表三(四)編號2 至3 所示物品。
五、案經高雄市政府警察局移送臺灣高雄地方法院檢察署檢察官
    偵查起訴。
    理  由
甲、程序方面:
一、通訊監聽（錄）本質上係搜索扣押之延伸，其取得證據之證
    據能力有無，厥以監聽（錄）之「合法性」作決定。此種監
    聽（錄）取得之證據，雖具有「審判外陳述」之外觀，但並
    不適用供述證據之傳聞排除法則。監聽（錄）取得之證據，
    合法取得之證據所須檢驗者，為證據之「同一性」及「真實
    性」。詳言之，監聽（錄）取得之錄音須與監聽內容一致、
    錄音之譯文須與取得之錄音一致，始符合證據「同一性」之
    要求，又錄音譯文之解讀，須符合原來對話人之意思，始符
    合證據「真實性」之要求，而具備足夠證明力。此種證據因
    係機械操作形成，「同一性」係檢驗機械性能與操作技術，
    「真實性」則係檢驗譯作者之聽寫與理解能力，與傳聞證據
    之檢驗原理，迥不相同，亦即通訊監察之錄音，係利用科技
    產物取得之證據，與供述證據性質不同，是否具備證據能力
    ，端以證據取得是否合法性為定，不適用傳聞排除法則。若
    取得證據之機械性能與操作技術無虞，錄音內容之同一性即
    不成問題，又翻譯者之聽覺及語言之理解若不成問題，譯文
    與錄音之同一性，即無可非議（最高法院97年台上字第3936
    號、3872號判決意旨參照）。本件卷附監聽譯文係經本院核
    發通訊監察書，有本院如附表三所示通訊監察書在卷可證，
    故均係合法之通訊監察，則在通訊監察期間取得被告曾安邦
    、謝昆男、楊芬敏、及黃聖煌門號與相關人員之錄音，並無
    違法取證之瑕疵，且被告三人於本院審理時均供承監聽譯文
    確實為其等之通話內容無訛，其等之辯護人亦不爭執監聽譯
    文內容與監聽之同一性，依前揭說明，卷附之監聽譯文自有
    證據能力。
二、按被告以外之人於審判外之言詞或書面陳述，除法律有規定
    者外，不得作為證據，刑事訴訟法第159 條第1 項定有明文
    。又本條所謂「法律有規定者」，即包括刑事訴訟法第 208
    條第1 項規定：行使訴訟法法院或檢察官得囑託醫院、學校
    或其相當之機關、團體為鑑定，或審查他人之鑑定，並準用
    第203 條至第206 之1 之情事，又檢察官因實務現實需求，
    就特定案件類型認當然有鑑定之必要者，基於檢察一體原則
    ，得由該管檢察長概括選任鑑定機關，是司法警察等偵查輔
    助人員於案件未移送檢察官偵辦前之調查犯罪階段，依據檢
    察長之概括授權，先行將證物送請檢察機關預先核定之專責
    鑑定人或鑑定機關實施鑑定，該鑑定人或鑑定機關亦應視同
    受承辦檢察官所選任或囑託而執行鑑定業務，其等出具之書
    面鑑定報告應屬刑事訴訟法第206 條所定之傳聞例外，當具
    有證據能力，是本案卷附之法務部調查局濫用藥物實驗室鑑
    定書，依上說明，均具有證據能力。
三、按被告以外之人於偵查中向檢察官所為陳述，除顯有不可信
    之情況者外，得為證據，刑事訴訟法第159 條之1 第2 項定
    有明文。就被告以外之人於偵查中向檢察官所為之陳述，因
    檢察官代表國家偵查犯罪時，原則上當能遵守法定程序，被
    告以外之人如有具結能力，並經依法具結以擔保其係據實陳
    述者，依第159 條之1 第2 項規定「除顯有不可信之情況者
    外」，仍得為證據（最高法院97年度台上字第93號判決意旨
    參照）。被告曾安邦及其等之辯護人雖爭執證人謝昆男、楊
    芬敏、葉明川、陳宗欽、劉源銘偵查中證述之證據能力、然
    上開證人於偵查中檢察官均以證人身分予以訊問，並經依法
    具結在卷，並無證據顯示檢察官在偵查時有不法取供之情形
    ，亦查無證據顯示有顯不可信之情況，是依上開說明，自具
    證據能力。
四、按被告以外之人於檢察事務官、司法警察官或司法警察調查
    中所為之陳述，與審判中不符時，其先前之陳述具有較可信
    之特別情況，且為證明犯罪事實存否所必要者，得為證據，
    刑事訴訟法第159 條之2 定有明文。被告曾安邦爭執證人謝
    昆男、楊芬敏、葉明川、陳宗欽、劉源銘於警詢中證述證據
    能力，其中上開證人於警詢中之證述與與本院審理中之證述
    大致相符，復無其他例外情形，自不具證據能力
五、被告以外之人於審判外之陳述，雖不符刑事訴訟法第159 條
    之1 至第159 條之4 之規定，而經當事人於審判程序同意作
    為證據，法院審酌該言詞陳述或書面陳述作成時之情況，認
    為適當者，亦得為證據；又當事人、代理人或辯護人於法院
    調查證據時，知有第159 條第1 項不得為證據之情形，而未
    於言詞辯論終結前聲明異議者，視為有前項之同意，刑事訴
    訟法第159 條第1 項、第159 條之5 分別定有明文。查本件
    其餘傳聞證據，為被告曾安邦所不爭執，被告謝昆男、楊芬
    敏同意具有證據能力，依上開說明，自均具有證據能力。
六、證人楊朝順之證述，未據本院引為論罪科刑之依據，就證據
    能力部分，爰不予贅論。
乙、實體方面：
壹、有罪部分：
    訊據被告謝昆男對上開如附表二(一)所示之販賣第一級毒品海
    洛因犯行，被告楊芬敏對上開如附表二(三)所示販賣第一級毒
    品海洛因犯行，均坦承不諱。而訊據被告曾安邦對附表四(四)
    所示監聽譯文，是其與證人陳宗欽、劉源銘被告謝昆男、證
    人黃聖煌、被告楊芬敏之對話等情，並不爭執，然矢口否認
    有何販賣第一級毒品海洛因犯行，辯稱：「謝昆男、楊芬敏
    、黃聖煌不是我僱用的，渠三人有無在販賣海洛因，與我無
    關。謝昆男、黃聖煌僅是我朋友，但謝昆男曾向我借20萬元
    ，與謝昆男見面是為談還錢的事，亦因此曾起衝突，另與楊
    芬敏是前男女朋友，分手時曾發生衝突，謝昆男、楊芬敏是
    因有恩怨而誣指，且與劉源銘、陳宗欽是為麻將場借錢，餐
    廳菜色問題而通話，並非為謝昆男賣給劉源銘、陳宗欽海洛
    因出問題而通話、見面」云云，然查：
(一)、被告謝昆男與「阿明」確有於附表二(一)所示時間、地點、以
    附表二(一)所示方式販賣第一級毒品海洛因予如附表二(一)所示
    之人，為被告謝昆男於警詢、偵查及本院審理中所坦承，核
    與證人陳宗欽於99年2 月5 日偵查中，劉源銘於98年11月12
    日、99 年1月5 日偵查中，陳冠威98年11月20日警詢中、99
    年1 月5 日偵查中，吳明宗於99年2 月4 日偵查中，吳嵩正
    於98年10月8 日偵查中證述渠等確實分別於附表二(一)所示時
    間、地點、方式向謝昆男購買海洛因並均有交付價金等情大
    致相符（分見偵二卷228-230 頁；偵二卷146-147 、194-19
    5 頁；偵二卷215-216 頁；偵一卷2-3 頁），並有附表四(一)
    所示海洛因交易之各則監聽譯文（通聯對象、電話號碼、內
    容、出處詳如附表四(一)所載），及被告謝昆男駕駛車號2680
    -XQ 號汽車與劉源銘、吳明宗為附表二(一)編號2 、7 各所示
    海洛因交易經過之蒐證照片11張、2 張在卷（見警三卷 148
    頁、警二卷83 -85頁），及有扣案如附表三(一)編號1 所示謝
    昆男持用之行動電話可證；又被告楊芬敏確有於附表二(三)所
    示時間、地點、以附表二(三)所示方式販賣第一級毒品海洛因
    予如附表二(三)所示之人，為被告楊芬敏於警詢、偵查及本院
    審理中所坦承，核與證人夏榮龍於98年11月24日警詢中供述
    相符（見警三卷132 頁），並有附表四(三)所示海洛因交易之
    監聽譯文（通聯對象、電話號碼、內容、出處詳如附表四(三)
    所載）可資佐證，並有扣案如附表三(三)編號2 楊芬敏持用之
    行動電話及同表編號1 所示海洛因及編號4 、5 所示之電子
    磅秤、夾鍊袋、編號6 之曾安邦、楊芬敏共同販賣所得現金
    1000元可證。綜上，被告謝昆男、楊芬敏上開自白，均與事
    實相符，是以上開事實，均堪認定。
(二)、證人黃聖煌確有於附表二(二)所示時間、地點、以附表二(二)所
    示方式販賣第一級毒品海洛因予如附表二(二)所示之人，業經
    業據證人王裕閔於98年10月26日警詢、98年10月26日偵訊中
    證述（偵二卷第119 至122 、132 至134 頁）；證人劉丁源
    於檢察官於99年4 月14日訊問，及本院另案審理時具結證述
    （偵二卷第164 至165 頁、本院99年度訴字第212 號卷第73
    至74頁）；證人吳義成於99年1 月5 日檢察官訊問，及本院
    另案審理時具結證述（偵二卷第206 頁、本院99年度訴字第
    212 號卷第79至83頁）；證人陳冠威於99年11月20日警詢、
    99年1 月5 日偵查中，及本院另案審理時具結證述（警三卷
    137-141 、偵二卷第211 頁、本院99年度訴字第212 號卷院
    卷第89至92頁），復有附表四(二)所示各則為海洛因交易之監
    聽譯文（通聯對象、電話、內容、出處詳如附表四(二)所載）
    ，及從警方蒐證錄影擷取影像照片顯示：王裕閔於98年9 月
    28日14時46分左右確有進入被告黃聖煌所駕駛車牌號碼2680
    -X Q號自小客車車內進行附表二(二)編號1 毒品海洛因交易（
    偵二卷第124 至125 頁），可資佐證。且上開證人王裕閔、
    劉丁源、吳義成、陳冠威與證人黃聖煌並無恩怨，應無特意
    誣指之理，復證人黃聖煌雖於警詢、偵查、另案審理中均不
    否認有與證人王裕閔、劉丁源、吳義成、陳冠威見面一情，
    惟供稱：與王裕閔見面是請他幫忙找工作；僅是免費拿一點
    點海洛因給劉丁源吸食或是幫吳義成、陳冠威向他人拿毒品
    云云，然證人黃聖煌上開辯解與卷附之附表四(二)所示監聽譯
    文內容均有不合，且其與證人劉丁源、吳義成、陳冠威交情
    一般，實無無償轉讓海洛因或特意幫吳義成、陳冠威購買海
    洛因之理，證人黃聖煌上開供述，與事實相違，無法採信。
    是以證人黃聖煌確有如附表二(二)所示販賣海洛因行為，亦堪
    認定。另證人黃聖煌販賣於吳義成之金額，雖證人吳義成於
    本院另案審理中證稱曾有1 次是1000元，然與吳義成前於記
    憶最清晰之警詢中供述不符，應係日久記憶模糊所致，是應
    認定每次販賣之金額均為500 元，併此說明。
(三)、被告謝昆男、「明仔」與黃聖煌，係經被告曾安邦指示，分
    別負責每日早晚班，由被告曾安邦固定提供海洛因（大包10
    00元、小包500 元），及提供北高雄地區之購毒者撥打外部
    聯絡電話，以車號2680-XQ 、ZX-4276 號自用小客車等為交
    通工具，由被告謝昆男、「明仔」與黃聖煌分別為如附表二
    (一)、(二)所示販賣毒品海洛因，並按時交付販賣所得予曾安邦
    並謝昆男、黃聖煌並分以謝昆男持用之附表三(一)電話、黃聖
    煌持用附表三(二)電話，與被告曾安邦持用附表三(四)編號2 電
    話為內部聯絡會帳、毒品品質等販毒事宜等事實，業經被告
    謝昆男於警詢、偵查屢屢坦承，並於本院審理中自白：「我
    賣的海洛因的來源，是曾安邦，…毒品都已經分裝好成大包
    壹仟元，小包五百元。我使用的0000000000、00000000000
    支電話，都是曾安邦給我的，跟購毒者聯絡是用前一支電話
    ，曾安邦跟我聯絡是用0000000000號。曾安邦曾經給過一支
    電話號碼，說如果購買毒品的人嫌毒品不好，可以直接打那
    支電話。我每次出去販賣毒品，旁邊都有人在，快下班時，
    我們會到指定的地點，將買賣毒品的錢，交給曾安邦。」等
    語詳盡（見本院卷35頁），且被告謝昆男於偵查及本院審理
    中以證人身分亦具結證稱：是受雇被告曾安邦，依被告曾安
    邦指示送毒品、收錢，並向被告曾安邦拿毒品海洛因作販賣
    交易等語（偵一卷5-6 、17-18 頁、本院卷35頁），核被告
    謝昆男歷次供述、證述，均大致相符；再被告楊芬敏經被告
    曾安邦指示，由曾安邦提供附表三(三)編號2 所示行動電話供
    南高雄地區之購毒者撥打，並固定提供楊芬敏海洛因（大包
    1000元、小包500 元），於海洛因販售完畢後，楊芬敏將販
    賣海洛因所得（扣除楊芬敏可得佣金）交予曾安邦，被告楊
    芬敏乃依此模式販賣毒品海洛因，彼此間並以附表三(三)編號
    3 、附表三(四)編號3 等電話聯繫海洛因品質等販毒事宜之事
    實，亦經被告楊芬敏於警詢、偵查屢次坦承：有幫曾安邦賣
    海洛因，98年7 月開始賣，有大包1000元、小包500 元，是
    曾安邦拿給我就這樣包裝。海洛因1 包500 元抽成75元，販
    賣海洛因贓款會交給曾安邦。如附表四(四)編號10、11 所 示
    與曾安邦之通話是因有人說海洛因品質不好，因我海洛因是
    向曾安邦拿的要向他反應」等語（見偵二卷第67 -68 頁 、
    警三卷第37-39 頁），且於本院審理中亦為相同供述（見本
    院卷一159 頁）；再被告楊芬敏於本院審理中以證人身分具
    結後亦證稱：「我幫曾安邦（稱呼為台語「大啊」）賣海洛
    因，（方式）是跟我曾安邦拿事先都已經分裝成一包壹仟或
    是壹包五百的海洛因，我賣完全數的毒品後，就與曾安邦聯
    絡，交現金給他，但會先把屬於我的（佣金）扣掉，並會再
    拿這次要賣的毒品，電話也是曾安邦拿給我的，客人也是他
    提供的，客人我都不認識，客人打那支電話然後我就去送毒
    品。我都是自己與曾安邦碰面」等語明確（見本院二卷第20
    0-201 頁）。
(四)、再者：
  1.被告謝昆男、證人黃聖煌分為早晚班；又向被告謝昆男、證
    人黃聖煌購買毒品海洛因者，如有不滿者，可撥打附表三(四)
    編號1 所示電話，向被告曾安邦申訴等情，亦分據曾向被告
    謝昆男、證人黃聖煌購買海洛因（附表二(一)編號6 、附表二
    (二)編號7 ）之證人陳冠威於警詢、偵查中供述、證稱：「販
    毒集團有分早晚班，一班中午到半夜，另一班半夜到中午。
    0000000000是早班毒販使用；0000000000是晚班毒販在使用
    （並指認黃聖煌、謝昆男為早晚班毒販）」等語（警三卷第
    137-141 頁、偵二卷第211- 212頁）；及附表二(一)編號1 向
    被告謝昆男購買毒品之證人劉源銘於偵查及本院審理中證稱
    ：「如附表四(四)編號1 至3 所示譯文中借錢借不夠，是指海
    洛因的量不夠。當時是因為我跟藥頭（謝昆男）之前買海洛
    因的時候，數量比較少，他們分二班，另一班的人叫我打一
    支電話給他們的老闆，跟他反應，我打電話之後，出來見面
    的人就是被告曾安邦。被告曾安邦說我再打電話去買毒品的
    時候，再打電話給他，他要出來。深夜是我再跟藥頭（謝昆
    男）約好要買毒品，約在少年法院的超商，然後我將這個訊
    息跟曾安邦講，到約定地點，我先與曾安邦碰面，曾安邦躲
    在路口看我與謝昆男交易，交易後我到曾安邦車上，再拿毒
    品給曾安邦檢查。曾安邦看了之後說沒有問題，又拿給我。
    」等語（見本院卷二39-41 頁）；附表二(一)編號4 向被告謝
    昆男購買毒品之證人陳宗欽於偵查及本院審理中證稱：「賣
    我海洛因的是謝昆男，因9 月20日前幾日我買的毒品品質不
    好，另一班的人跟我講一個電話號碼，（我打過去）講藥不
    好的事情後，再跟謝昆男約好，然後再跟曾安邦講，曾安邦
    再依照我們約定的地點過去看。附表四(四)編號4 譯文是向曾
    安邦反應藥不好，廚師菜煮的不好，就是藥不好；附表四(四)
    編號5 譯文是我向曾安邦反應，他問我是哪一班，他問我說
    是不是大夜班那個，我說是，又問我何時去拿東西的。附表
    四(四)編號6 譯文是該持有0000000000的人（指曾安邦）跟我
    約地點，約在仁武高速公路下7-11附近，他在那邊等，我向
    謝昆男買海洛因1000元，再拿給他看，後來他看了貨後也沒
    有說什麼。」等語（偵卷228-230 頁、本院卷42-43 頁），
    並有附表四(四)編號1 至3 、4 至6 之通聯譯文在卷可證，顯
    見被告謝昆男、證人黃聖煌確實是聽從被告曾安邦之指示，
    分為二班，對外負責販賣毒品予如附表二(一)、(二)所示之人，
    否則被告謝昆男賣出之海洛因有份量不足或品質不佳之問題
    時，另一班之證人黃聖煌何可能告知被告曾安邦持用之附表
    三(四)編號1 所示電話供買賣投訴，被告曾安邦於接獲電話時
    ，又何須確認是哪一班的海洛因出問題，且親至被告謝昆男
    與劉源銘、陳宗欽交易地點，並在劉源銘、陳宗欽面前檢查
    海洛因並確認無問題；再被告曾安邦有向被告謝昆男表示接
    獲賣出之海洛因毒品與另一班有差別之反應，且與證人黃聖
    煌互相會帳等節，亦有98年9 月26日附表四(四)編號7 監聽譯
    文、及98年9 月26日附表四(四)編號9 監聽譯文（出處詳見附
    表四(四)），更堪認被告曾安邦實係指示被告謝昆男、證人黃
    聖煌販賣海洛因之人，始有詢問告誡毒品品質問題及會帳之
    必要；此外，員警於98年9 月28日高雄市左營區○○○路與
    重和路統一超商監視跟拍畫面顯示：黃聖煌駕駛車號5797-W
    Y 號自小客車前來，改駕駛停放旁的車號2680-XQ 車輛（偵
    三卷第118-120 頁）；員警於98年9 月29日在同上地點監視
    跟拍畫面亦顯示：曾安邦駕駛4258-TE 號自用小客車與謝昆
    男駕駛2680-XQ 號車輛見面，謝昆男進入曾安邦所駕自小客
    車，下車後後謝昆男再將2680-XQ 號車輛停到一旁後下車，
    騎乘機車離去（偵三卷第121-123 頁）；另員警於98年10月
    1 日監視跟拍畫面顯示：謝昆男將車輛ZX-4276 號放在文川
    路旁，證人黃聖煌則駕駛5797-WY 號自用小客車來換ZX-427
    6 號車輛（警三卷第113-115 頁）等情，此種被告謝昆男與
    黃聖煌密集輪流至同一定點開車，使用同部車輛之特殊情形
    ，與證人陳宗欽、劉源銘、陳冠威證述販毒集團成員有分早
    、晚班之情形，亦有相符，復被告曾安邦更於98年9 月26日
    曾告知被告謝昆男要將車輛整理，上班時不用到特定地點（
    「新厝」）開車（牽車），有附表四(四)編號8 之監聽譯文可
    證，是綜上事證，堪認被告曾安邦確有指示被告謝昆男、「
    明仔」與黃聖煌，分別於每日早晚班輪流，負責販賣海洛因
    無疑。至證人即另案被告黃聖煌於本院審理中到庭證稱：並
    未從被告曾安邦處拿海洛因賣給他人，只曾幫忙謝昆男租用
    車號2680-XQ 號車輛等語（見本院二卷71-72 頁），顯與上
    開事證事實不符，應係卸責之詞，無可採信。
  2.證人即同案被告楊芬敏於本院審理中證述與被告曾安邦共同
    販賣海洛因上情明確，並有被告楊芬敏向被告曾安邦告知購
    毒者反應海洛因品質不佳之監聽譯文（如附表四(四)編號10、
    11所示）可參，顯見被告曾安邦確係被告楊芬敏之毒品來源
    無訛，否則被告楊芬敏當無向其反應海洛因品質之必要，再
    受雇楊芬敏販賣海洛因之證人葉明川（被告楊芬敏與證人葉
    明川所涉共同販賣海洛因部分，尚未起訴）於本院審理中亦
    證稱：我雖沒有親眼看到楊芬敏跟曾安邦拿海洛因的過程，
    但有幾次我都有跟楊芬敏去（拿毒品），這幾次事先楊芬敏
    叫我先算錢，去了之後，楊芬敏下車，到曾安邦車上，回來
    之後，就會拿海洛因毒品給我看。我確認是曾安邦的車，因
    為看過曾安邦開過。…我跟楊芬敏去拿毒品，有1 、2 次是
    在鳳山涵碧園等語（見本院卷二9 頁），佐以員警於98年9
    月12日跟拍監視畫面亦顯示：在高雄縣鳳山市○○路9 號前
    ，楊芬敏駕駛車號0523-VV 號自小客車停在曾安邦駕駛車號
    4258-TE 後面，楊芬敏進入駕駛4258-TE 號自用小客車畫面
    ，可資佐證，顯見證人楊芬敏證述向曾安邦拿取毒品，並交
    毒品販賣所得等情節，應非虛捏。又被告楊芬敏於98年10月
    8 日之前早有販賣海洛因行為，為被告楊芬敏所不爭執，且
    觀卷內所附被告楊芬敏之監聽譯文（自98年8 月底開始監聽
    ），確有多筆購毒者（洪正一、盧衡陽等）向被告楊芬敏購
    買毒品之內容，是公訴人雖僅就於98年10月8 日附表二(三)所
    示販賣海洛因行為起訴，然被告楊芬敏及證人葉明川於98年
    10月8 日前應已有販賣海洛因行為（其他販賣海洛因行為，
    公訴人已於起訴書表明將另行起訴意旨），是以被告楊芬敏
    供述、證稱多次向曾安邦拿取海洛因，並交付販賣海洛因所
    得予被告曾安邦，亦無不合情理之處，故被告楊芬敏乃依被
    告曾安邦指示，由被告曾安邦提供海洛因，並扣除佣金後交
    回販賣所得方式，而為販賣海洛因毒品，亦堪認定。至證人
    即同案被告楊芬敏、證人葉明川就葉明川並未親見證人楊芬
    敏向被告曾安邦拿海洛因一節證述彼此相符，渠二人就證人
    葉明川是否與被告曾安邦有見過面、每次楊芬敏拿取之海洛
    因金額、或葉明川跟隨楊芬敏外出拿海洛因次數，雖有不符
    ，然人記憶有限，此等細節上之不一致，尚合情理，尚難以
    此細節質疑上開證人之可信度。
  3.綜上，堪認被告謝昆男、楊芬敏此部分之自白亦與事實相符
    ，被告曾安邦空言否認有指示被告謝昆男、證人黃聖煌、被
    告楊芬敏為附表二(一)、(二)、(三)販賣海洛因行為之辯解，顯無
    可採。
(五)、至被告曾安邦雖另辯稱；謝昆男曾向我借20萬元，與謝昆男
    為談還錢的事，亦曾因此起衝突，另與楊芬敏是前男女朋友
    ，分手時曾發生衝突，與楊芬敏曾約在鳳山涵碧園見面，但
    我是在涵碧園內開房間等楊芬敏；謝昆男、楊芬敏是因有恩
    怨而誣指；楊芬敏供述「大仔」的電話為0000000000號，並
    非伊使用之電話，該「大仔」另有其人；且與劉源銘、陳宗
    欽是為麻將場借錢，餐廳菜色問題而通話，並非為謝昆男賣
    給劉源銘、陳宗欽海洛因出問題而通話、見面云云，惟；
  1.被告謝昆男雖與被告曾安邦間有20萬元之借貸關係，然被告
    曾安邦未曾催討此筆債務，亦未因此產生不愉快，業經證人
    即被告謝昆男證述詳盡（本院卷二第34、37頁），並被告曾
    安邦於99年1 月7 日警詢時亦僅陳述：與謝昆男間之20萬元
    債務事由謝昆男分期償還，目前剩5 、6 萬元未還云云（見
    警一卷第3 頁），絲毫未提及兩人曾因此產生衝突，況販賣
    海洛因毒品乃重罪，證人即被告謝昆男與被告曾安邦僅有單
    純之債務關係，並無重大怨隙，謝昆男亦無特意誣指被告曾
    安邦之必要，至被告謝昆男就受被告曾安邦指示販賣海洛因
    證述始終如一，縱因記憶稍有模糊，對每次海洛因交易可抽
    佣金金額、或開始受雇被告曾安邦時間等細節，供述稍有出
    入，尚難以此細節之差異動搖證人謝昆男證述之可信度。至
    被告曾安邦另辯稱：附表四(四)編號7 所示與被告謝昆男之通
    話是因謝昆男有時幫送車至伊友人開設之保養廠客戶牽車，
    但客戶自己去開車，沒問題，謝昆男去幫忙開回給客戶的會
    出問題云云，然倘曾安邦係向謝昆男反應其幫忙保養廠客戶
    所開之車出問題，何以未告知車輛出何問題，反一再強調「
    二班組的」；「他的就好好的，你組的就出問題」，顯違情
    理，是被告曾安邦之上開辯解，實屬無據。
  2.被告曾安邦辯稱；與證人劉源銘如附表四(四)編號1 至3 之通
    話是因討論劉源銘至麻將場借錢二班先扣金額不同問題；與
    證人陳宗欽4 至6 之通話是陳宗欽反應伊開設之三元餐廳菜
    色內容，通話中並無提到毒品交易情事云云，然一般涉及毒
    品買賣等違法情事本幾以暗語代替，證人劉源銘、陳宗欽否
    認係因借錢、反應菜色問題，與被告曾安邦為以電話為上開
    通話，並將通話原因詳細證述如前（見本院卷二第38-40 頁
    、42-43 頁），然在麻將場顧場子當班之人或餐廳內廚師可
    能與客戶相約在外借錢或見面，再由被告曾安邦到場處理，
    顯違反常情，上開辯解無法採信。再謝昆男所使用附表三(一)
    編號1 電話，係自98年9 月24日始經監聽，有通訊監察書 1
    份在卷可證，故被告曾安邦以卷內無劉源銘、陳宗欽與被告
    謝昆男約定海洛因交易之監聽譯文，質疑證人劉源銘、陳宗
    欽證詞可信度，實屬無據。
  3.被告曾安邦與楊芬敏前為男女朋友，然分手後並無衝突一情
    ，業經證人楊芬敏證述在卷（見本院卷二第200 頁），且販
    賣海洛因乃屬重罪，被告楊芬敏當不致僅因分手事宜，即任
    意誣指被告曾安邦；又被告曾安邦於98年8 月28日10時47分
    以0000000000號電話（該電話即附表三(四)編號1 未扣案電話
    ，被告曾安邦自承於98年8 月間確有使用該電話號碼，見本
    院卷二43頁背面）與楊芬敏聯絡並詢問所在，楊芬敏於同日
    隨後10時48分與葉明川通話時，立即表示「老大」剛剛打電
    話給我，問我在哪裡等語（內容詳如附表四(四)編號12、13所
    示），2 則通話間僅有1 分鐘之隔，顯見楊芬敏所稱之「老
    大」應屬被告曾安邦無疑，復證人即被告楊芬敏於本院審理
    中已解解釋：警詢中供述「老大」電話為0000000000號，是
    因警察拿手機內資料給我看才這樣回答等語（見本院99年11
    月11日審理筆錄），顯見被告楊芬敏原對被告曾安邦使用之
    電話號碼已無印象，當係因一時誤認手機內留存之電話資料
    ，始為上開供述，況被告楊芬敏於同次警詢時已明白指認「
    老大」即為曾安邦明確，是被告曾安邦辯稱：楊芬敏因感情
    糾紛有恩怨而誣指伊，且楊芬敏供述「大仔」（台語）的電
    話為0000000000號，並非伊使用之電話，顯然該「大仔」（
    台語）另有其人云云，並無可採。另被告楊芬敏已供稱：會
    自行秤重確認被告曾安邦交付的海洛因重量；又怕曾安邦包
    好的海洛因夾鍊袋有損壞，先買來備用等語（見本院99年11
    月11日審理筆錄），是自無從以被告楊芬敏住處固有扣得電
    子磅秤及夾鍊袋，為有利被告曾安邦之認定。
  4.綜上，被告曾安邦之辯解，均難認有據，應係事後卸責之詞
    ，無可採信。
(六)、按販賣毒品係政府嚴予查緝之違法行為，然第一級毒品海洛
    因之價格不低，取得不易，凡為販賣之不法行為者，苟無利
    可圖，應無甘冒持有毒品遭查獲之極大風險，從事此買賣工
    作，是其販入之價格必較售出之價格低廉，而有從中賺取買
    賣差價牟利之意圖及事實，應屬符合情理，況被告楊芬敏、
    謝昆男均供稱其替曾安邦販賣海洛因可得佣金（每賣1000元
    抽150 元）一情明確（見警三卷52-57 頁、本院卷二30頁、
    本院卷二20 1頁），如無利潤，焉可能如此，足堪認被告曾
    安邦、謝昆男、楊芬敏均係共同意圖營利，對外販售第一級
    毒品海洛因，至為明確。
(七)、稽諸上開說明，被告曾安邦如附表二(一)、(二)、(三)所示分別與
    被告謝昆男與、另案被告黃聖煌、被告楊芬敏、共同販賣第
    一級毒品海洛因之犯行，事證明確，堪予認定，均應依法論
    科。
三、論罪、科刑
(一)、毒品危害防制條例第4 條、第17條於98年5 月20日修正公布
    ，針對當次公布之修正條文，未另訂施行日期，而法規之制
    定與法規之修正，如有特定生效日之必要者，依中央法規標
    準法第14條或第20條第2 項準用第14條之規定，應分別特定
    其施行日期。法規制定或前次修正基於特殊原因所特定之施
    行日期，並不適用於日後修正或再次修正之條文；至原毒品
    危害條例條例第36條所規定：「本條例自公布後6 個月施行
    」，核其所稱「本條例」係指係92年7 月9 日修正公布之該
    條例，並非指98年5 月20日公布之部分修正條文。是98年5
    月20日公布之毒品危害防制條例修正條文之生效日期，應依
    中央法規標準法第13條之規定，自公布日起至第3 日即98年
    5 月22日發生效力（司法院98年6 月29日院台廳刑一字第09
    80014643號函亦同此見解）。據此，本案被告曾安邦、謝昆
    男、楊芬敏之行為，均在毒品危害防制條例公布施行後，應
    直接適用修正後之毒品危害防制條例規定，核先敘明。
(二)、核被告曾安邦所為如附表二(一)、(二)、(三)所示販賣第一級毒品
    海洛因16次之犯行，均係犯毒品危害防制條例第4 條第1 項
    販賣第一級毒品罪；被告謝昆男所為如附表二(一)所示販賣第
    一級毒品海洛因8 次犯行，均係犯毒品危害防制條例第4 條
    第1 項之販賣第一級毒品罪。被告楊芬敏所為如附表二(三)所
    示販賣第一級毒品海洛因1 次之犯行，係犯毒品危害防制條
    例第4 條第1 項之販賣第一級毒品罪。
(三)、被告曾安邦就上開如附表二(一)所示之犯行，與被告謝昆男及
    「阿明」間；就上開如附表二(二)所示犯行與另案被告黃聖煌
    間；就上開如附表二(三)所示犯行與被告楊芬敏間，有犯意聯
    絡及行為分擔，均為共同正犯。又被告曾安邦、謝昆男所為
    上開各次販賣海洛因犯行、時間並非相同，犯意亦屬各別，
    乃各自獨立之行為，自應分論併罰。其等持有第一級毒品海
    洛因之低度行為，為其後販賣海洛因之高度行為所吸收，均
    不另論罪。
(四)、又被告曾安邦有如事實欄所示之科刑及執行之前科紀錄，有
    臺灣高等法院被告前案紀錄表1 份在卷可憑，其於有期徒刑
    執行完畢後5 年內故意再犯上開有期徒刑以上之罪，均為累
    犯，均應依刑法第47條第1 項規定加重其刑，但其法定刑為
    死刑、無期徒刑部分，依法不得加重其刑，僅就罰金刑部分
    加重其刑。
(五)、按毒品危害防制條例第17條第2 項規定犯第4 條至第8 條之
    罪於偵查中及審判中均自白者，減輕其刑。所謂於偵查中及
    審判中均自白，係指被告於偵查中歷次之陳述，曾經自白，
    且於各審級審判中歷次之陳述，曾經自白而言。查被告謝昆
    男、楊芬敏前於偵查中及本院審判中均曾自白販賣第一級毒
    品之犯行，已如上述，依上開說明，自得依毒品危害防制條
    例第17條第2 項之規定減輕其刑。又被告三人，其等各次販
    賣毒品之數量或所得金額尚非甚巨，就本案所涉各次販賣第
    一級毒品犯行之情節及程度，亦非極為重大，如就上開販賣
    第一級毒品犯行，被告曾安邦均處以法定最低刑度即無期徒
    刑，被告謝昆男、楊芬敏均處以上開經減輕其刑後之法定最
    低刑度即有期徒刑15年，與其等之犯罪情節相較，仍屬情輕
    法重，犯罪情狀既非全無可憫，爰均依刑法第59條之規定減
    輕其刑。並被告謝昆男、楊芬敏部分，遞減之；就被告曾安
    邦部分，依法先加後減之。
(六)、至被告謝昆男、楊芬敏之辯護人以渠二人於警詢時供出毒品
    來源為被告曾安邦，且確經查獲共犯曾安邦等語，請求依毒
    品危害防制條例第17條第1 項規定減輕或免除其刑。惟毒品
    危害防制條例第17條第一項規定「犯第4 條至第8 條、第10
    條或第11條之罪，供出毒品來源，因而查獲其他正犯或共犯
    者，減輕或免除其刑」，所稱「供出毒品來源，因而破獲者
    」，係指被告供出毒品來源之有關資料，諸如前手之姓名、
    年籍、住居所、或其他足資辨別之特徵等，使調查或偵查犯
    罪之公務員因而對之發動調查或偵查並破獲者而言，申言之
    ，被告之「供出毒品來源」，與調查或偵查犯罪之公務員對
    之發動調查或偵查並進而破獲之間，論理上須具有先後且相
    當的因果關係，非謂被告一有「自白」、「指認」毒品來源
    之人，而破獲在後，即得依上開規定予以減刑（最高法院97
    年度台上字第1475號判決參照）。經查，被告謝昆男、楊芬
    敏雖於警詢時供出毒品來源為共犯曾安邦，然本件係經員警
    長期監聽，於監聽期間已查知被告謝昆男、楊芬敏之海洛因
    毒品來源為被告曾安邦，並已上線監聽，此觀相關監聽紀錄
    甚明，復經證人即查獲員警李和信到庭證述明確（本院卷0
    000-000 頁），揆諸上開說明，核與毒品危害防制條例第17
    條第1 項要件不符，自難依此而減輕或免除被告謝昆男、楊
    芬敏之刑責，並予敘明。
(七)、爰審酌被告曾安邦、謝昆男、楊芬敏為牟私利，販賣毒品殘
    害國民身心健康，足使社會施用毒品人口增加，而相對提高
    社會負成本，減損勞動生產力，影響社會層面至深且鉅，自
    應非難，惟衡之被告曾安邦、謝昆男、楊芬敏販賣毒品之數
    量、金額均非甚鉅，並被告曾安邦處主導地位，被告謝昆男
    、楊芬敏係聽命於被告曾安邦，居於被動之地位，擔任接聽
    電話、交付毒品及收取販毒款項之工作，惡性高低之別，並
    被告曾安邦否認犯行，被告謝昆男、楊芬敏坦承犯行之犯後
    態度，並考量渠等之前科紀錄（被告曾安邦論以累犯部分不
    予重複評價）等一切情狀，就被告曾安邦、謝昆男、楊芬敏
    所犯之罪，分別各量處如主文第1 、2 、3 項所示之刑，並
    分別就被告曾安邦、謝昆男定其應執行刑如主文第1 、2 項
    所示。至公訴人就曾安邦求刑無期徒刑併科罰金500 萬元，
    就被告謝昆男求刑有期徒刑24年，就被告楊芬敏部分，求刑
    有期徒刑16年尚嫌過重，仍以主文所示之刑為宜。
(八)、沒收銷燬或沒收部分：
  1.末按以營利為目的販入毒品，經多次販賣後，持有剩餘毒品
    被查獲，其各次販賣毒品行為，固應併合處罰，惟該持有剩
    餘毒品之低度行為，應僅為最後一次販賣毒品之高度行為所
    吸收，不另論罪，故就該查獲之剩餘毒品，祇能於最後一次
    之販賣毒品罪宣告沒收銷燬，不得於各次販賣毒品罪均宣告
    沒收銷燬（最高法院98年台上5283號判決要旨參照）。本件
    在黃聖煌處扣案之如附表三(二)編號1 所示海洛因9 包，經送
    法務部調查局濫用藥物實驗室檢驗結果，均屬第一級毒品海
    洛因無訛（合計驗後淨重1.04公克），有鑑定書1 紙可稽（
    詳細檢驗結果、鑑定書出處，詳如附表四(二)編號1 所示），
    顯係被告曾安邦、另案被告黃聖煌經多次販賣後剩餘之毒品
    ，依上開判決要旨，自應依毒品危害防制條例第18條第1 項
    前段於被告曾安邦與另案被告黃聖煌最後1 次之共同販賣第
    一級毒品罪（即附表二(二)編號7 所示98年9 月30日販賣海洛
    因予陳冠威該次犯行）宣告沒收銷燬；又在楊芬敏處扣案之
    如附表三(三)編號1 所示海洛因共36包，經送請法務部調查局
    濫用藥物實驗室檢驗結果，均屬第一級毒品海洛因無訛（合
    計驗後淨重3.69、3.44公克），有鑑定書1 紙可稽（詳細檢
    驗結果、鑑定書出處，詳如附表三(二)編號1 所示），顯係被
    告曾安邦、楊芬敏經販賣後剩餘之毒品，亦應依上開規定，
    於被告曾安邦、楊芬敏之共同販賣第一級毒品罪（即附表二
    (三)編號1 所示98年10月8 日販賣海洛因予夏榮龍犯行）宣告
    沒收銷燬。
  2.按共同正犯之犯罪所得為現款時，因係合併計算，且於全部
    或一部不能沒收時，以其財產抵償之，為避免執行時發生重
    複沒收、抵償之情形，故各共同正犯之間係採連帶沒收主義
    ，於裁判時應諭知連帶沒收，不得就全體共同正犯之總所得
    ，對各該共同正犯分別重複諭知沒收（最高法院95年度台上
    字第6501號判決意旨參照）。查獲被告楊芬敏時所扣案之如
    附表三(三)編號6 所示現金1000元，係被告楊芬敏與被告曾安
    邦如附表二(三)共同販賣毒品所得之財物，業經被告楊芬敏於
    本院99年11月11日審理時供述詳盡，應依毒品危害防制條例
    第19條第1 項之規定，於該罪項下宣告連帶沒收之。又未扣
    案之被告謝昆男、黃聖煌如附表二(一)、(二)所示各次販毒所得
    ，均係其與同案被告曾安邦分次共同販賣毒品所得之財物，
    應依毒品危害防制條例第19條第1 項之規定，於各罪項下宣
    告連帶沒收之，如全部或一部不能沒收時，則應分以被告曾
    安邦及被告謝昆男、黃聖煌之財產連帶抵償之。
  3.被告謝昆男被查獲時扣案如附表三(一)編號1 、2 之行動電話
    ，屬被告曾安邦所有，分用於與附表二(一)所示購買海洛因之
    人聯絡、及相互聯絡使用，分有附表四(一)、(四)所示監聽譯文
    可證，顯屬被告曾安邦所有，並為供附表二(一)所示販賣海洛
    因犯罪所用之物；被告黃聖煌被查獲時扣案如附表三(二)編號
    3 之行動電話，屬被告黃聖煌所有，用於與被告曾安邦內部
    聯絡會帳等販毒事宜使用，有附表四(四)所示監聽譯文可證，
    為供附表二(二)所示販賣海洛因犯罪所用之物；又被告楊芬敏
    被查獲時扣案如附表三(三)編號2 、3 之行動電話，分為被告
    曾安邦交付被告楊芬敏使用於與附表二(三)所示購買海洛因之
    人聯絡、及被告曾安邦與楊芬敏相互聯絡販毒相關事宜之用
    ，亦有附表四(三)、(四)所示監聽譯文，顯屬被告曾安邦、楊芬
    敏所有，並為供上開販賣海洛因犯罪所用之物；再被告曾安
    邦遭查獲時扣案如附表三(四)編號2 、3 所示行動電話，係被
    告曾安邦所用，分與被告謝昆男、黃聖煌；及被告楊芬敏內
    部聯絡，有附表四(四)監聽譯文可證，而分為如附表二(一)、(二)
    ；附表二(三)販賣海洛因所用之物；爰均依毒品危害防制條例
    第19條第1 項規定及共同正犯共同負責之法理宣告沒收。至
    未扣案如附表三(四)編號1 所示之行動電話，為曾安邦所有，
    與劉源銘、陳宗欽聯絡、反應，有附表四編號1 至6 所示監
    聽譯文可證，而為供附表二(一)編號1 、5 販賣海洛因所用之
    物；如附表三(二)編號2 所示之行動電話，為被告黃聖煌使用
    於與附表二(二)所示購買海洛因之人聯絡約定毒品交易，應為
    被告黃聖煌所有，供附表二(二)販賣海洛因犯行所用之物，爰
    均依毒品危害防制條例第19條第1 項規定及共同正犯共同負
    責之法理宣告沒收。如全部或一部不能沒收時，則應以被告
    等之財產連帶抵償之。（上開行動電話均含依慣例電信公司
    向不收回，為使用人所有物之SIM卡，附此敘明）。
  4.至扣案如附表三(三)所示編號4 、5 所示電子磅秤、空夾鍊袋
    ，係被告楊芬敏所有，用以測量販賣海洛因份量是否足夠、
    及預備於原本之夾鍊袋有所破損時使用，分為販賣海洛因毒
    品所用及預備供販賣海洛因毒品所用之物，分依毒品危害防
    制條例第19條第1 項、刑法第38條第1 項第2 款規定，於附
    表二(三)之主文項下沒收。
  5.至被告謝昆男被查獲時扣案之附表五編號1 現金，業據被告
    謝昆男供述非販毒所得（見本院98年11月11日審理筆錄），
    ，且無證據證明確屬本案販毒所得，不予宣告沒收。另被告
    黃聖煌被查獲時扣案之附表五編號2-3 所示不明粉末6 包、
    自製毒品分裝器1 個，均為另案被告黃黃聖煌所有，且預備
    供稀釋、分裝自己施用之海洛因毒品之物，業經另案被告黃
    聖煌供述在卷（見本院99度訴字第212 號卷一第161 頁）；
    又被告楊芬敏查獲時扣案之附表五編號8 所示現金（已扣除
    上開販毒所得1000元），業據被告楊芬敏供述非販毒所得（
    見本院98年11月11日審理筆錄），且無證據證明確屬本案販
    毒所得，亦不予沒收；至被告楊芬敏查獲時另扣案之附表五
    編號7 所示內有海洛因香菸1 支，據被告楊芬敏供稱為自行
    施用之毒品，與本案並無關連，不予宣告沒收銷燬；又其餘
    附表五所示物品，亦均核與本案犯罪無關，均不為沒收之諭
    知。
參、無罪部分：（被告曾安邦被訴於原起訴書犯罪事實三(四)所示
    與另案被告黃聖煌共同於98年9 月間販賣第一級毒品海洛因
    予吳義成其中1 次及於原起訴書犯罪事實三(二)所示與另案被
    告黃聖煌共同販賣第一級毒品海洛因予王裕閔共2 次）：
一、公訴意旨另以：被告曾安邦明知海洛因係毒品危害防制條例
    所明定之第一級毒品，未經許可不得販賣，與受僱之另案被
    告黃聖煌（負責北高雄地區販賣毒品晚班之業務），以上開
    分工模式，除前述經本院論罪科刑之共同販賣海洛因犯行（
    共7 罪）外，尚於98年9 月間某日，在高雄地區不詳處所，
    由被告黃聖煌出面販賣海洛因500 元量之海洛因給吳義成1
    次（不詳處所之起訴販賣4 次，本院另為其中3 次有罪之判
    決如上）；又由被告黃聖煌出面於98年農曆過年期間某日在
    仁武鄉某處販賣1000元之海洛因給王裕閔；於98年8 月某日
    ，在高雄市楠梓區某處販賣500 元之海洛因給王裕閔，因認
    被告曾安邦另涉犯3 次毒品危害防制條例第4 條第1 項之販
    賣第一級毒品海洛因罪嫌云云。
二、按犯罪事實應依證據認定之，無證據不得認定犯罪事實；不
    能證明被告犯罪者，應諭知無罪之判決，刑事訴訟法第154
    條第2 項、第301 條第1 項分別定有明文。又事實之認定，
    應憑證據，如未能發現相當證據，或證據不足以證明，自不
    能以推測或擬制之方法，為裁判基礎；且認定犯罪事實所憑
    之證據，雖不以直接證據為限，間接證據亦包括在內，然而
    無論直接證據或間接證據，其為訴訟上之證明，須於通常一
    般之人均不致有所懷疑，而得確信其為真實之程度者，始得
    據為有罪之認定，倘其證明尚未達到此一程度，而有合理之
    懷疑存在而無從使事實審法院得有罪之確信時，即應由法院
    為諭知被告無罪之判決（最高法院40年台上字第86號、76年
    度台上字第4986號著有判例意旨可資參照）。
三、公訴人此部分起訴，主要係以證人吳義成之供述證人王裕閔
    於警詢、檢察官訊問時之證述，及卷附通訊監察譯文、扣案
    海洛因9 包、不明粉末6 包、分裝器1 個資為論據，訊據被
    告曾安邦堅決否認有此部分犯行，經查：
(一)、證人黃聖煌否認有此部分販賣海洛因予吳義成之行為，且證
    人吳義成於檢察官偵查中證稱：「（你向他買過幾次海洛因
    ？）4 、5 次，只要我打0000000000的電話，就是要向他買
    海洛因，每次都向他買500 元。」（見98年度偵字第 30494
    號偵查卷第206 頁）；並於原審審理中證稱：「（你總共向
    被告買過幾次海洛因？）4 至5 次。」，「（你剛剛說向被
    告買了4 至5 次，這4 至5 次是否包括在榮總醫院前面的全
    家便利商店這次？）包括。」（見本院99年度訴字第212 號
    卷第80、87、88頁），足見證人吳義成證述前後共向被告黃
    聖煌購買海洛因4 至5 次。至於究竟是4 次或5 次，雖無從
    判定，自應以最有利於被告之認定，即認定被告曾安邦及另
    案被告黃聖煌總共共同販賣4 次第一級毒品海洛因於吳義成
    ，期能符合刑事訴訟有利被告認定原則，而上開4 次所犯販
    賣第一級毒品罪，已經本院為有罪之認定如上（其中98年9
    月間至同月28日中如附表二(二)編號3 至5 之3 次，及98年9
    月28日14時31分許如附表二(二)編號6 之1 次，均為有罪之判
    決。），就另外起訴被告曾安邦與另案被告黃聖煌共同於98
    年9 月間至同月28日前販賣海洛因證人吳義成之1 次，既無
    確切證據足以證明有確有上開行為，此部分被訴犯罪，自屬
    不能證明，
(二)、證人黃聖煌否認有此部分販賣海洛因予證人王裕閔之行為，
    證人王裕閔於98年10月26日警詢中先指稱曾向被告黃聖煌購
    買3 次海洛因，除98年9 月28日該次外，其餘2 次時間、地
    點忘記了等語（偵二卷第121 頁），然證人王裕閔於同日接
    受檢察官訊問時卻改稱除了98年9 月28日該次外，另外亦曾
    向被告購買海洛因2 次，其中1 次是在98年3 、4 月間，地
    點在楠梓、仁武地區，過完年初一或初二我跟他拿海洛因，
    我付他1 千元給他，在仁武交貨，另1 次是2 個月前，在楠
    梓交貨，我拿500 元給他，他拿海洛因給我（偵二卷第133
    頁），先於警詢時對另2 次向被告購買海洛因之時間、地點
    陳稱忘記了，後於檢察官訊問卻能清楚陳述向被告購買海洛
    因之時間、地點，已有可疑。
(三)、證人王裕閔於檢察官訊問時證稱另1 次在「98年3 、4 月間
    ，地點在楠梓、仁武，過完農曆年初一或初二，我跟他拿海
    洛因」等語。惟查，98年農曆春節是在98年1 月26日，並非
    98年3 、4 月間，且該次交易地點究竟是在高雄市楠梓區，
    抑或高雄縣仁武鄉，證人王裕閔所述無論交易時間、地點均
    不明確，是證人王裕閔證稱該次於98年3 、4 月間，在楠梓
    、仁武，過完農曆年初一或初二，向被告購買海洛因1 千元
    云云，是否屬實，即非無疑。又證人王裕閔另於檢察官訊問
    時證稱另1 次是2 個月前，在楠梓向另案被告黃聖煌購買50
    0 元海洛因等語。然證人王裕閔既然於警詢時陳稱忘記另2
    次向被告購買海洛因之時間、地點，何以又能於稍後檢察官
    訊問時，陳述是在接受檢察官訊問前2 個月，在楠梓向被告
    購買500 元之海洛因？上開證人王裕閔於警詢、檢察官訊問
    之證述，前後不一，互相矛盾，自難據以為不利被告之認定
    。
(四)、卷附被告與王裕閔蒐證錄影擷取影像畫面照片，及通訊監察
    譯文內容，僅能證明被告曾於98年9 月28日，於高雄市金獅
    湖加油站旁之全家便利超商附近，販賣該次海洛因予王裕閔
    （即附表二(二)編號1 ，業經本院為有罪判決如上），除此之
    外，從上開蒐證錄影擷取影像畫面照片，及監聽譯文內容，
    並無法證明被告曾安邦與另案被告黃聖煌有共同於98年3 、
    4 月間（抑或農曆年初一或初二），或98年8 月間（即證人
    王裕閔於98年10月26日接受檢察官訊問前之2 個月），曾經
    販賣海洛因予王裕閔之事實。
(五)、此外，復查無其他積極證據足資認定被告曾安邦有公訴人所
    指與另案被告黃聖煌有上述1 次販賣海洛因予吳義成、2 次
    販賣海洛因予王裕閔之犯行，是依前揭說明，在罪疑唯輕原
    則下，自應認此部分被告曾安邦上述1 次販賣海洛因予吳義
    成、2 次販賣海洛因給王裕閔之犯行部分，尚屬不能證明，
    應為無罪之諭知。
據上論結，應依刑事訴訟法第299 條第1 項前段、第301 條第1
項，毒品危害防制條例第4 條第1 項、第17條第2 項、第18條第
1 項前段、第19條第1 項，刑法第11條、第28條、第47條第1項
、第59條、第51條第5 款、第38條第1 項第2 款，判決如主文。
本案經檢察官陳威呈到庭執行職務。
中    華    民    國    99    年    11    月    25    日
                  刑事第一庭    審判長法  官  黃三友
                                      法  官  莊珮吟
                                      法  官  陳億芳
以上正本證明與原本無異。
如不服本判決應於收受判決後10日內向本院提出上訴書狀，並應
敘述具體理由。其未敘述上訴理由者，應於上訴期間屆滿後20日
內向本院補提理由書(均須按他造當事人之人數附繕本)「切勿逕
送上級法院」。
中    華    民    國    99    年    11    月    26    日
                                      書記官  鄭於珮
附錄法條：
毒品危害防制條例第4條第1項
製造、運輸、販賣第一級毒品者，處死刑或無期徒刑；處無期徒
刑者，得併科新臺幣2 千萬元以下罰金。
  附表一：
  ┌───────────────────────────────────┐
  │附表一(一)：                                                            │
  ├──┬───┬────────────────────────────┤
  │編號│事實  │主文                                                    │
  ├──┼───┼────────────────────────────┤
  │1   │附表二│曾安邦共同販賣第一級毒品，累犯，處有期徒刑拾柒年。扣案如│
  │    │(一)編號│附表三(一)編號1 、2 及附表三(四)編號2 所示之物，均沒收。未扣│
  │    │1     │案如附表三(四)編號1 所示之物，沒收，如全部或一部不能沒收時│
  │    │      │，連帶追徵其價額或以其與謝昆男之財產抵償之。未扣案之共同│
  │    │      │販賣毒品所得新臺幣壹仟元，連帶沒收之，如全部或一部不能沒│
  │    │      │收時，以其與謝昆男之財產連帶抵償之。                    │
  ├──┼───┼────────────────────────────┤
  │2   │附表二│曾安邦共同販賣第一級毒品，累犯，處有期徒刑拾柒年。扣案如│
  │    │(一)編號│附表三(一)編號1 、2 及附表三(四)編號2 所示之物，均沒收。未扣│
  │    │2     │案之共同販賣毒品所得新臺幣壹仟元，連帶沒收之，如全部或一│
  │    │      │部不能沒收時，以其與謝昆男之財產連帶抵償之。            │
  ├──┼───┼────────────────────────────┤
  │3   │附表二│曾安邦共同販賣第一級毒品，累犯，處有期徒刑拾柒年。扣案如│
  │    │(一)編號│附表三(一)編號1 、2 及附表三(四)編號2 所示之物，均沒收。未扣│
  │    │3     │案之共同販賣毒品所得新臺幣壹仟元，連帶沒收之，如全部或一│
  │    │      │部不能沒收時，以其與謝昆男之財產連帶抵償之。            │
  ├──┼───┼────────────────────────────┤
  │4   │附表二│曾安邦共同販賣第一級毒品，累犯，處有期徒刑拾柒年。扣案如│
  │    │(一)編號│附表三(一)編號1 、2 及附表三(四)編號2 所示之物，均沒收。未扣│
  │    │4     │案之共同販賣毒品所得新臺幣壹仟元，連帶沒收之，如全部或一│
  │    │      │部不能沒收時，以其與謝昆男之財產連帶抵償之。            │
  ├──┼───┼────────────────────────────┤
  │5   │附表二│曾安邦共同販賣第一級毒品，累犯，處有期徒刑拾柒年。扣案如│
  │    │(一)編號│附表三(一)編號1 、2 及附表三(四)編號2 所示之物，均沒收。未扣│
  │    │5     │案如附表三(四)編號1 所示之物，沒收，如全部或一部不能沒收時│
  │    │      │，連帶追徵其價額或以其與謝昆男之財產抵償之。未扣案之共同│
  │    │      │販賣毒品所得新臺幣壹仟元，連帶沒收之，如全部或一部不能沒│
  │    │      │收時，以其與謝昆男之財產連帶抵償之。                    │
  ├──┼───┼────────────────────────────┤
  │6   │附表二│曾安邦共同販賣第一級毒品，累犯，處有期徒刑拾柒年。扣案如│
  │    │(一)編號│附表三(一)編號1 、2 及附表三(四)編號2 所示之物，均沒收。未扣│
  │    │6     │案之共同販賣毒品所得新臺幣伍佰元，連帶沒收之，如全部或一│
  │    │      │部不能沒收時，以其與謝昆男之財產連帶抵償之。            │
  ├──┼───┼────────────────────────────┤
  │7   │附表二│曾安邦共同販賣第一級毒品，累犯，處有期徒刑拾柒年。扣案如│
  │    │(一)編號│附表三(一)編號1 、2 及附表三(四)編號2 所示之物，均沒收。未扣│
  │    │7     │案之共同販賣毒品所得新臺幣伍佰元，連帶沒收之，如全部或一│
  │    │      │部不能沒收時，以其與謝昆男之財產連帶抵償之。            │
  ├──┼───┼────────────────────────────┤
  │8   │附表二│曾安邦共同販賣第一級毒品，累犯，處有期徒刑拾柒年。扣案如│
  │    │(一)編號│附表三(一)編號1 、2 及附表三(四)編號2 所示之物，均沒收。未扣│
  │    │8     │案之共同販賣毒品所得新臺幣伍佰元，連帶沒收之，如全部或一│
  │    │      │部不能沒收時，以其與謝昆男之財產連帶抵償之。            │
  ├──┼───┼────────────────────────────┤
  │9   │附表二│曾安邦共同販賣第一級毒品，累犯，處有期徒刑拾柒年。扣案如│
  │    │(二)編號│附表三(二)編號3 、附表三(四)編號2 所示之物，沒收。未扣案如附│
  │    │1     │表三(二)編號2 所示之物，沒收，如全部或一部不能沒收時，連帶│
  │    │      │追徵其價額或以其與黃聖煌之財產抵償之。未扣案之共同販賣毒│
  │    │      │品所得新臺幣伍佰元，連帶沒收之，如全部或一部不能沒收時，│
  │    │      │以其與黃聖煌之財產連帶抵償之。                          │
  ├──┼───┼────────────────────────────┤
  │10  │附表二│曾安邦共同販賣第一級毒品，累犯，處有期徒刑拾柒年。扣案如│
  │    │(二)編號│附表三(二)編號3 、附表三(四)編號2 所示之物，均沒收。未扣案如│
  │    │2     │附表三(二)編號2 所示之物，沒收，如全部或一部不能沒收時，連│
  │    │      │帶追徵其價額或以其與黃聖煌之財產抵償之。未扣案之共同販賣│
  │    │      │毒品所得新臺幣壹仟元，連帶沒收之，如全部或一部不能沒收時│
  │    │      │，以其與黃聖煌之財產連帶抵償之。                        │
  ├──┼───┼────────────────────────────┤
  │11  │附表二│曾安邦共同販賣第一級毒品，累犯，處有期徒刑拾柒年。扣案如│
  │    │(二)編號│附表三(二)編號3 、附表三(四)編號2 所示之物，均沒收。未扣案如│
  │    │3     │附表三(二)編號2 所示之物，沒收，如全部或一部不能沒收時，連│
  │    │      │帶追徵其價額或以其與黃聖煌之財產抵償之。未扣案之共同販賣│
  │    │      │毒品所得新臺幣伍佰元，連帶沒收之，如全部或一部不能沒收時│
  │    │      │，以其與黃聖煌之財產連帶抵償之。                        │
  ├──┼───┼────────────────────────────┤
  │12  │附表二│曾安邦共同販賣第一級毒品，累犯，處有期徒刑拾柒年。扣案如│
  │    │(二)編號│附表三(二)編號3 、附表三(四)編號2 所示之物，均沒收。未扣案如│
  │    │4     │附表三(二)編號2 所示之物，沒收，如全部或一部不能沒收時，連│
  │    │      │帶追徵其價額或以其與黃聖煌之財產抵償之。未扣案之共同販賣│
  │    │      │毒品所得新臺幣伍佰元，連帶沒收之，如全部或一部不能沒收時│
  │    │      │，以其與黃聖煌之財產連帶抵償之。                        │
  ├──┼───┼────────────────────────────┤
  │13  │附表二│曾安邦共同販賣第一級毒品，累犯，處有期徒刑拾柒年。扣案如│
  │    │(二)編號│附表三(二)編號3 、附表三(四)編號2 所示之物，均沒收。未扣案如│
  │    │5     │附表三(二)編號2 所示之物，沒收，如全部或一部不能沒收時，連│
  │    │      │帶追徵其價額或以其與黃聖煌之財產抵償之。未扣案之共同販賣│
  │    │      │毒品所得新臺幣伍佰元，連帶沒收之，如全部或一部不能沒收時│
  │    │      │，以其與黃聖煌之財產連帶抵償之。                        │
  ├──┼───┼────────────────────────────┤
  │14  │附表二│曾安邦共同販賣第一級毒品，累犯，處有期徒刑拾柒年。扣案如│
  │    │(二)編號│附表三(二)編號3 、附表三(四)編號2 所示之物，均沒收。未扣案如│
  │    │6     │附表三(二)編號2 所示之物，沒收，如全部或一部不能沒收時，連│
  │    │      │帶追徵其價額或以其與黃聖煌之財產抵償之。未扣案之共同販賣│
  │    │      │毒品所得新臺幣伍佰元，連帶沒收之，如全部或一部不能沒收時│
  │    │      │，以其與黃聖煌之財產連帶抵償之。                        │
  ├──┼───┼────────────────────────────┤
  │15  │附表二│曾安邦共同販賣第一級毒品，累犯，處有期徒刑拾柒年。扣案如│
  │    │(二)編號│附表三(二)編號1 所示第一級毒品海洛因，均沒收銷燬之。扣案如│
  │    │7     │附表三(二)編號3 、附表三(四)編號2 所示之物，均沒收。未扣案如│
  │    │      │附表三(二)編號2 所示之物，沒收，如全部或一部不能沒收時，追│
  │    │      │徵其價額或以其財產抵償之。未扣案之共同販賣毒品所得新臺幣│
  │    │      │伍佰元，連帶沒收之，如全部或一部不能沒收時，以其與黃聖煌│
  │    │      │之財產連帶抵償之。                                      │
  ├──┼───┼────────────────────────────┤
  │16  │附表二│曾安邦共同販賣第一級毒品，累犯，處有期徒刑拾柒年，扣案如│
  │    │(三)編號│附表三(三)編號1 所示第一級毒品洛因，均沒收銷燬之。扣案之如│
  │    │1     │附表三(三)編號6 共同販賣毒品所得新臺幣壹仟元，應與楊芬敏連│
  │    │      │帶沒收之。扣案如附表三(三)編號2 至5 及附表三(四)編號3 所示之│
  │    │      │物，均沒收。                                            │
  └──┴───┴────────────────────────────┘
  ┌───────────────────────────────────┐
  │附表一(二)                                                              │
  ├──┬───┬────────────────────────────┤
  │編號│事實  │主文                                                    │
  ├──┼───┼────────────────────────────┤
  │1   │附表二│謝昆男共同販賣第一級毒品，處有期徒刑拾年。扣案如附表三(一)│
  │    │(一)編號│編號1 、2 及附表三(四)編號2 所示之物，均沒收。未扣案如附表│
  │    │1     │三(四)編號1 所示之物，沒收，如全部或一部不能沒收時，連帶追│
  │    │      │徵其價額或以其與曾安邦之財產抵償之。未扣案之共同販賣毒品│
  │    │      │所得新臺幣壹仟元，連帶沒收之，如全部或一部不能沒收時，以│
  │    │      │其與曾安邦連帶抵償之。                                  │
  ├──┼───┼────────────────────────────┤
  │2   │附表二│謝昆男共同販賣第一級毒品，處有期徒刑拾年。扣案如附表三(一)│
  │    │(一)編號│編號1 、2 及附表三(四)編號2 所示之物，均沒收。未扣案之共同│
  │    │2     │販賣毒品所得新臺幣壹仟元，連帶沒收之，如全部或一部不能沒│
  │    │      │收時，以其與曾安邦之財產連帶抵償之。                    │
  ├──┼───┼────────────────────────────┤
  │3   │附表二│謝昆男共同販賣第一級毒品，處有期徒刑拾年。扣案如附表三(一)│
  │    │(一)編號│編號1 、2 及附表三(四)編號2 所示之物，均沒收。未扣案之共同│
  │    │3     │販賣毒品所得新臺幣壹仟元，連帶沒收之，如全部或一部不能沒│
  │    │      │收時，以其與曾安邦之財產連帶抵償之。                    │
  ├──┼───┼────────────────────────────┤
  │4   │附表二│謝昆男共同販賣第一級毒品，處有期徒刑拾年。扣案如附表三(一)│
  │    │(一)編號│編號1 、2 及附表三(四)編號2 所示之物，均沒收。未扣案之共同│
  │    │4     │販賣毒品所得新臺幣壹仟元，連帶沒收之，如全部或一部不能沒│
  │    │      │收時，以其與曾安邦之財產連帶抵償之。                    │
  ├──┼───┼────────────────────────────┤
  │5   │附表二│謝昆男共同販賣第一級毒品，處有期徒刑拾年。扣案如附表三(一)│
  │    │(一)編號│編號1 、2 及附表三(四)編號2 所示之物，均沒收。未扣案如附表│
  │    │5     │三(四)編號1 所示之物，沒收，。如全部或一部不能沒收時，連帶│
  │    │      │追徵其價額或以其與曾安邦之財產抵償之。未扣案之共同販賣毒│
  │    │      │品所得新臺幣壹仟元，連帶沒收之，如全部或一部不能沒收時，│
  │    │      │以其與曾安邦之財產連帶抵償之。                          │
  ├──┼───┼────────────────────────────┤
  │6   │附表二│謝昆男共同販賣第一級毒品，處有期徒刑拾年。扣案如附表三(一)│
  │    │(一)編號│編號1 、2 及附表三(四)編號2 所示之物，均沒收。未扣案之共同│
  │    │6     │販賣毒品所得新臺幣伍佰元，連帶沒收之，如全部或一部不能沒│
  │    │      │收時，以其與曾安邦之財產連帶抵償之。                    │
  ├──┼───┼────────────────────────────┤
  │7   │附表二│謝昆男共同販賣第一級毒品，處有期徒刑拾年。扣案如附表三(一)│
  │    │(一)編號│編號1 、2 及附表三(四)編號2 所示之物，均沒收。未扣案之共同│
  │    │7     │販賣毒品所得新臺幣伍佰元，連帶沒收之，如全部或一部不能沒│
  │    │      │收時，以其與曾安邦之財產連帶抵償之。                    │
  ├──┼───┼────────────────────────────┤
  │8   │附表二│謝昆男共同販賣第一級毒品，處有期徒刑拾年。扣案如附表三(一)│
  │    │(一)編號│編號1 、2 及附表三(四)編號2 所示之物，均沒收。未扣案之共同│
  │    │8     │販賣毒品所得新臺幣伍佰元，連帶沒收之，如全部或一部不能沒│
  │    │      │收時，以其與曾安邦之財產連帶抵償之。                    │
  └──┴───┴────────────────────────────┘
  ┌───────────────────────────────────┐
  │附表一(三)：                                                            │
  ├──┬───┬────────────────────────────┤
  │編號│事實  │主文                                                    │
  ├──┼───┼────────────────────────────┤
  │1   │附表二│楊芬敏共同販賣第一級毒品，處有期徒刑拾年，扣案如附表三(三)│
  │    │(三)編號│編號1 所示第一級毒品海洛因，均沒收銷燬之。扣案如附表三(三)│
  │    │1     │編號6 共同販賣毒品所得新臺幣壹仟元，應與曾安邦連帶沒收之│
  │    │      │。扣案如附表三(三)編號2 至5 及附表三(四)編號3 所示之物，均沒│
  │    │      │收。                                                    │
  └──┴───┴────────────────────────────┘
附表二：
  ┌───────────────────────────────────┐
  │附表二(一)：謝昆男                                                      │
  ├─┬─────┬──────────────────────┬────┤
  │編│販賣對象  │出面販賣之人、販賣之時間、地點、種類、方法及│相關聯監│
  │號│          │所得財物                                    │聽譯文  │
  ├─┼─────┼──────────────────────┼────┤
  │1 │劉源銘    │劉源銘因於98年9 月11日前數日向謝昆男購買之海│附表四(四)│
  │  │（起訴書事│洛因份量不足（此次販賣海洛因部分，未據起訴）│編號1 至│
  │  │實欄第二段│，於98年9 月11日17時58分許，以自己持有091633│3       │
  │  │(2)）      │9990號電話撥打曾安邦持有之0000000000號電話向│        │
  │  │          │曾安邦抱怨海洛因品質不佳，經曾安邦告知劉源銘│        │
  │  │          │於下一次與謝昆男約定毒品交易時，通知曾安邦觀│        │
  │  │          │看檢查交易是否有誤。劉源銘於98年9 月12日3 時│        │
  │  │          │42分先行通知曾安邦要與謝昆男聯絡，而於同日3 │        │
  │  │          │時42分至3 時57分間之某時，劉源銘與持用093854│        │
  │  │          │8057號行動電話之謝昆男，電話聯絡約定交易事項│        │
  │  │          │後，於同日3 時57分電話通知曾安邦交易地點，而│        │
  │  │          │於同日4 時7 分，在高雄市楠梓區少年法院對面巷│        │
  │  │          │子內，謝昆男及「明仔」到達上址，交付海洛因1 │        │
  │  │          │包予劉源銘，並收取新臺幣（下同）1000元之代價│        │
  │  │          │離去。曾安邦則暗自在該處附近車上觀看全部交易│        │
  │  │          │過程，待劉源銘拿到海洛因後，交由曾安邦檢查，│        │
  │  │          │經曾安邦以電子秤檢查並告知劉源銘重量無誤，交│        │
  │  │          │還劉源銘。                                  │        │
  ├─┼─────┼──────────────────────┼────┤
  │2 │劉源銘    │於98年9 月25日12時許，劉源銘持用0000000000號│附表四(一)│
  │  │（起訴書事│電話與持用0000000000號電話之謝昆男電話聯絡交│編號2   │
  │  │實欄第二段│易第一級毒品海洛因事宜，同日稍後，謝昆男駕駛│        │
  │  │(2)）      │車牌號碼2680-XQ 號自小客車至約定之高雄縣仁武│        │
  │  │          │鄉○○街，劉源銘亦駕駛車號ZF-5971 號自小客車│        │
  │  │          │至該處，劉源銘下車獨自進入謝昆男、「阿明」之│        │
  │  │          │上開自小客車內，由謝昆男交付海洛因1 包給劉源│        │
  │  │          │銘，並收取1000元之代價。                    │        │
  ├─┼─────┼──────────────────────┼────┤
  │3 │劉源銘    │於98年10月8 日11時26分，劉源銘以0000000000電│附表四(一)│
  │  │（起訴書事│話與持用0000000000號電話之謝昆男聯絡約定交易│編號3   │
  │  │實欄第二段│海洛因事宜，於同日稍後，在高雄市左營區華夏  │        │
  │  │(2)）      │路某巷子內，謝昆男、「阿明」交付海洛因1 包予│        │
  │  │          │劉源銘，並收取1000元之代價。                │        │
  ├─┼─────┼──────────────────────┼────┤
  │4 │陳宗欽    │於98年9 月20日前幾日，陳宗欽以電話與謝昆男持│附表四(四)│
  │  │（起訴書事│有之0000000000號電話通聯，在高雄地區某處，謝│編號4   │
  │  │實欄第二段│昆男、「阿明」交付海俗因1 包予陳宗欽，並收取│        │
  │  │(4)）      │1000 元之代價 。                            │        │
  ├─┼─────┼──────────────────────┼────┤
  │5 │陳宗欽（起│陳宗欽後因上開編號4 購買之海洛因品質不佳，便│附表四(四)│
  │  │訴書事實欄│於98年9 月20日17時30分以0000000000號電話撥打│編號4-6 │
  │  │第二段(4)）│曾安邦持有之0000000000號電話向曾安邦抱怨，因│        │
  │  │          │曾安邦承諾察看，陳宗欽因而於98年9 月21日11時│        │
  │  │          │許，先與謝昆男持有之0000000000號約定交易海洛│        │
  │  │          │因事宜後，再於同日9 月21日11時24分電話告知曾│        │
  │  │          │安邦。嗣於同日稍後某時，在高雄縣仁武鄉高速公│        │
  │  │          │路附近之7-11便利商店，謝昆男及「明仔」交付海│        │
  │  │          │洛因1 包予陳宗欽，並收取1000元之代價。而曾安│        │
  │  │          │邦暗自則在該處附近觀看該交易是否正常，等陳宗│        │
  │  │          │欽拿到海洛因後，再交由曾安邦檢查無誤。      │        │
  ├─┼─────┼──────────────────────┼────┤
  │6 │陳冠威    │於98年9 月28日8 時30分許，陳冠威（綽號阿嘉）│附表四(一)│
  │  │（起訴書事│以0000000000號電話撥打謝昆男持有之0000000000│編號3   │
  │  │實欄第二段│號電話聯絡約定，於同日稍後，在高雄縣仁武鄉八│        │
  │  │(5)）      │德南路某幼稚園附近之全家便利超商旁，謝昆男、│        │
  │  │          │「明仔」交付海洛因1 包給陳冠威，並收取500 元│        │
  │  │          │之代價。                                    │        │
  ├─┼─────┼──────────────────────┼────┤
  │7 │吳明宗    │於98年10月8 日10時56許，吳明宗以0000000000號│附表四(一)│
  │  │（起訴書事│電話，與持用0000000000之謝昆男之聯絡約定後，│編號4   │
  │  │實欄第二段│於同日11時5 分許謝昆男駕駛車牌號碼6339-ML 號│        │
  │  │(3)）      │自小客車至高雄縣仁武鄉八卦寮某處，吳明宗騎乘│        │
  │  │          │車牌號碼PWT-830 號機車抵達該處，進入謝昆男之│        │
  │  │          │上開自小客車內，謝昆男、「明仔」交付海洛因給│        │
  │  │          │吳明宗，並收取500 元之代價。                │        │
  ├─┼─────┼──────────────────────┼────┤
  │ 8│吳嵩正    │於98年10月8 日11時55分許，謝昆男使用00000000│附表四(一)│
  │  │（起訴書事│57號行動電話與使用公共電話之吳嵩正聯絡交易海│編號5   │
  │  │實欄第二段│洛因事宜後，於同日12時3 分許，謝昆男駕駛車號│        │
  │  │(1)）      │2680-XQ 號自小客車搭載「明仔」至高雄市左營區│        │
  │  │          │重義路與文學路口與吳嵩正會面，並交付海洛因1 │        │
  │  │          │小包給吳嵩正，而由「明仔」收取500 元之代價。│        │
  │  │          │                                            │        │
  └─┴─────┴──────────────────────┴────┘
  ┌───────────────────────────────────┐
  │附表二(二)：                                                            │
  ├─┬─────┬────────────────────┬──────┤
  │編│販賣對象  │出面販賣之人、販賣之時間、地點、種類、方│相關監聽譯文│
  │號│          │法及所得財物                            │            │
  ├─┼─────┼────────────────────┼──────┤
  │1 │王裕閔    │於98年9 月28日14時30分，王裕閔以00000000│附表四(二)編號│
  │  │（起訴書事│71 號電話撥打黃聖煌持有之 0000000000號聯│1           │
  │  │實欄第三段│絡後，於同日稍後，在高雄市金獅湖加油站旁│            │
  │  │(1)）      │之全家超商附近，王裕閔進入黃聖煌駕駛之車│            │
  │  │          │號2680-XQ 號之自用小客車，由黃聖煌交付海│            │
  │  │          │洛因1 包給王裕閔，並收取新臺幣（下同）50│            │
  │  │          │0 元之代價。                            │            │
  │  │          │                                        │            │
  │  │          │                                        │            │
  ├─┼─────┼────────────────────┼──────┤
  │2 │劉丁源    │於98年9 月30日19時50分許，劉丁源以098533│附表四(二)編號│
  │  │（起訴書事│1730號電話與持用0000000000號電話之黃聖煌│2           │
  │  │實欄第三段│聯絡，於同日稍後，在高雄縣仁武鄉烏林村某│            │
  │  │(三)）      │處，黃聖煌交付1000元量之海洛因給劉丁源，│            │
  │  │          │並收取1000元之代價。                    │            │
  ├─┼─────┼────────────────────┼──────┤
  │3 │吳義成    │自98年9 月間某日起至9 月28日前某日止，吳│            │
  │至│（起訴書事│義成以0000000000號電話與持用0000000000號│            │
  │5 │實欄第三段│電話之黃聖煌聯絡，在高雄縣大社鄉、高雄市│            │
  │  │(四)）      │楠梓區，每次約500 元之代價，各販賣海洛因│            │
  │  │          │1 包，共3 次。                          │            │
  ├─┼─────┼────────────────────┼──────┤
  │6 │吳義成    │98年9 月28日14時31分許，由吳義成以098330│附表四編號3 │
  │  │（起訴書事│0640號與持用0000000000號電話之黃聖煌聯絡│            │
  │  │實欄第三段│，於同日稍後，在高雄市榮民總醫院對面之全│            │
  │  │(四)）      │家便利商店附近，由黃聖煌交付海洛因1 包給│            │
  │  │          │吳義成，並收取500 元之代價。            │            │
  ├─┼─────┼────────────────────┼──────┤
  │7 │ 陳冠威   │於98年9 月30日20時20分許，陳冠威（綽號阿│附表四(二)編號│
  │  │（起訴書事│嘉）以0000000000號電話與持用0000000000號│4           │
  │  │實欄第三段│電話之黃聖煌聯絡，於同日稍後，在高雄縣仁│            │
  │  │(五)）      │武鄉焚化爐附近，黃聖煌交付海洛因1 包給陳│            │
  │  │          │冠威，並收取500 元之代價                │            │
  └─┴─────┴────────────────────┴──────┘
  ┌───────────────────────────────────┐
  │附表二(三)：                                                            │
  ├─┬─────┬────────────────────┬──────┤
  │編│販賣對象  │出面販賣之人、販賣之時間、地點、種類、方│相關通聯    │
  │號│          │法及所得財物                            │            │
  ├─┼─────┼────────────────────┼──────┤
  │1 │夏榮龍    │於98年10月8 日12時許，夏榮龍以0000000000│附表四(三)編號│
  │  │（起訴書事│號電話與持用000000000 號電話楊芬敏聯絡約│1           │
  │  │實欄第四段│定交易海洛因事宜，於同日稍後於高雄市小港│            │
  │  │）        │區麥當勞附近某處，楊芬敏交付海洛因 1包給│            │
  │  │          │夏榮龍，並收取新臺幣1000元之代價。      │            │
  └─┴─────┴────────────────────┴──────┘
  附表三：
  ┌───────────────────────────────────┐
  │附表三(一)                                                              │
  ├──┬────────┬────────────────┬──────┤
  │編號│物品名稱數量    │備註（毒品鑑定結果或門號監聽時間│是否查扣及地│
  │    │                │、通訊監察書等資料）            │點          │
  ├──┼────────┼────────────────┼──────┤
  │1   │門號0000000000  │通訊監察：98年9 月24日起98年10  │於98年10月8 │
  │    │（序號0000000000│月23日止/ 台灣高雄地方法院98年聲│日在高雄市左│
  │    │408 ）行動電話1 │監字第1784號通訊監察書          │營區文川與重│
  │    │支（含SIM 卡）  │                                │和路口查獲謝│
  │    │                │                                │昆男時扣案  │
  ├──┼────────┼────────────────┼──────┤
  │2   │門號0000000000  │                                │同上        │
  │    │（序號0000000000│                                │            │
  │    │8366）行動電話1 │                                │            │
  │    │支（含SIM 卡）  │                                │            │
  └──┴────────┴────────────────┴──────┘
  ┌───────────────────────────────────┐
  │附表三(二)                                                              │
  ├──┬────────┬────────────────┬──────┤
  │編號│物品名稱及數量  │備註（毒品鑑定結果或門號監聽時間│是否查扣及地│
  │    │                │、通訊監察書等資料）            │點          │
  ├──┼────────┼────────────────┼──────┤
  │1   │第一級毒品海洛因│(1)法務部調查局濫用藥物實驗室98年│於98年10月8 │
  │    │9 包（含無法析離│  11 月17 日調科壹字第0982303118│日，在高雄市│
  │    │之包裝袋）      │  0 號鑑定書檢驗結果：粉末檢體 9│楠梓區土庫二│
  │    │                │  包，合計淨重1.04公克，純度17. │路58號前查獲│
  │    │                │  53％，純質淨重0.18公克。（鑑定│黃聖煌時扣案│
  │    │                │  書附警三卷228 頁）            │及在高雄市楠│
  │    │                │(2)原扣押物清單編號2-1 ～2-7 、2-│梓區○○○路│
  │    │                │  9 ～2-10。毛重分別為：0.2 公克│58號2 樓黃聖│
  │    │                │  、0.2 公克、0.2 公克、0.2 公克│煌住處搜索扣│
  │    │                │  、0.2 公克、0.2 公克、0.2 公克│案          │
  │    │                │  、0.55公克、0. 35 公克。      │            │
  ├──┼────────┼────────────────┼──────┤
  │2   │門號0000000000號│台灣高雄地方法院98年聲監字第1784│未扣案      │
  │    │行動電話1 支（含│號通訊監察書（98年9 月24日起98年│            │
  │    │SIM 卡）        │10月23日止）                    │            │
  ├──┼────────┼────────────────┼──────┤
  │3   │門號0000000000號│                                │扣案，同編號│
  │    │行動電話1 具（含│                                │1           │
  │    │SIM 卡）        │                                │            │
  └──┴────────┴────────────────┴──────┘
  ┌───────────────────────────────────┐
  │附表三(三)                                                              │
  ├──┬────────┬────────────────┬──────┤
  │編號│物品名稱及數量  │備註（毒品鑑定結果或門號監聽時間│是否查扣；地│
  │    │                │、通訊監察書等資料）            │點          │
  ├──┼────────┼────────────────┼──────┤
  │1   │海洛因36包（含無│(1)法務部調查局濫用藥物實驗室98年│於98年10月8 │                                  │            │
  │    │法析離之包裝袋）│  11月17日調科壹字第 09823031200│日，在高雄市│                                  │            │
  │    │                │  號鑑定書檢驗結果：            │左營區○○路│
  │    │                │一、粉末檢體35包；均含第一級毒品│15 2號7 樓A5│
  │    │                │    海洛因，合計3.69公克，純度22│楊芬敏住處、│
  │    │                │    .39 ％，純質淨重0.83公克。  │隨身包包等處│
  │    │                │二、碎塊狀檢體1 包（3.44公克），│查扣。      │
  │    │                │    純度39.31 ％，純質淨重1.35公│            │
  │    │                │    克。                        │            │
  │    │                │(2)上開粉狀檢體35包：原扣押物清單│            │
  │    │                │  編號1 ～6 、17-1～17-4、29-1～│            │
  │    │                │  29-4、30-1～30-11 ，毛重分為0.│            │
  │    │                │  28公克、0.24公克、0.29公克、0.│            │
  │    │                │  28公克、0.36公克、0.29公克各1 │            │
  │    │                │  包、0.2 公克25包、0.4 公克4包 │            │
  │    │                │  ）                            │            │
  │    │                │(3)上開碎塊狀檢體1 包：原扣押物清│            │
  │    │                │  單編號16                      │            │
  │    │                │                                │            │
  ├──┼────────┼────────────────┼──────┤
  │2   │門號0000000000號│台灣高雄地方法院98年聲監字第1567│同上        │
  │    │（序號0000000000│號通訊監察書、98年聲監續字第2465│            │
  │    │4677）行動電話1 │號通監通訊監察書（98年8 月26日起│            │
  │    │支（含SIM 卡）  │98年10月23日止）                │            │
  ├──┼────────┼────────────────┼──────┤
  │3   │門號0000000000號│台灣高雄地方法院98年聲監字第1784│同上        │
  │    │（序號00000000  │號通訊監察書（98年9 月24日起98年│            │
  │    │000777、00000000│10月23日止）                    │            │
  │    │000778）行動電話│                                │            │
  │    │1 支            │                                │            │
  ├──┼────────┼────────────────┼──────┤
  │4   │電子磅秤1台     │                                │同上        │
  ├──┼────────┼────────────────┼──────┤
  │5   │空夾鏈袋1 大包  │                                │同上        │
  ├──┼────────┼────────────────┼──────┤
  │6   │現金新臺幣1000元│                                │同上        │
  └──┴────────┴────────────────┴──────┘
  ┌───────────────────────────────────┐
  │附表三(四)                                                              │
  ├──┬────────┬────────────────┬──────┤
  │編號│物品名稱及數量  │備註（毒品鑑定結果或門號監聽時間│是否查扣；地│
  │    │                │、通訊監察書等資料）            │點          │
  ├──┼────────┼────────────────┼──────┤
  │1   │門號0000000000  │台灣高雄地方法院98年聲監字第1661│未扣案      │
  │    │號行動電話1 支（│號、98年聲監續字第2466號通訊監察│            │
  │    │含SIM 卡）      │書（98年9 月8 日起至98年10月23日│            │
  │    │                │）                              │            │
  ├──┼────────┼────────────────┼──────┤
  │2   │門號000000 0000 │台灣高雄地方法院98年聲監字第1784│98年10月8 日│
  │    │（序號000000000 │號通訊監察書（98年9 月24日起98年│查獲曾安邦時│
  │    │040 ）1 支（含SI│10月23日止）                    │扣案        │
  │    │M 卡）          │                                │            │
  ├──┼────────┼────────────────┼──────┤
  │3   │門號0000000000（│                                │98年10月8 日│
  │    │序號000000000000│                                │查獲曾安邦時│
  │    │）行動電話1 支（│                                │扣案        │
  │    │含SIM 卡）      │                                │            │
  └──┴────────┴────────────────┴──────┘
   附表四譯文：
  ┌───────────────────────────────────┐
  │附表四(一)                                                              │
  ├─┬───────┬──────────────────┬──────┤
  │編│電話號碼      │時間；譯文內容                      │出處        │
  │號│              │                                    │            │
  ├─┼───────┼──────────────────┼──────┤
  │1 │劉源銘（【B 】│【98年9 月25日12時10分】            │警三卷第186 │
  │  │行動電話號碼  │B：你說第2 個嘛。                   │頁          │
  │  │0000000000）  │A：對啊～轉右手到底。               │            │
  │  │              │B：我走鳳仁路呢？                   │            │
  │  │              │A：登發國小你知道嗎？你走鳳仁路     │            │
  │  │謝昆男（【A】 │   過東西向橋下以後～就可以看到7 仔 │            │
  │  │行動電話號碼  │   ～轉右手到底～轉左手就可以看到學 │            │
  │  │0000000000 ） │   校了～學校前面有個黃昏市場～轉右 │            │
  │  │              │   手。                             │            │
  │  │              │B：你從說一次～我看到7 仔轉右手～到 │            │
  │  │              │   底轉左手～看到市場轉左手～       │            │
  │  │              ├──────────────────┼──────┤
  │  │              │【98年9 月25日12時15分】            │警三卷第186 │
  │  │              │B：喂，我經過登發國小了。           │頁          │
  │  │              │A：過了前面有個菜市場轉右手。       │            │
  │  │              │B：市場轉右手，這樣我過頭了，好，我 │            │
  │  │              │   找看看。                         │            │
  │  │              ├──────────────────┼──────┤
  │  │              │【98年9 月25日12時16分】            │警三卷第186 │
  │  │              │B：我過來了。                       │頁          │
  │  │              │A：直直，我看到你了。               │            │
  │  │              │B：好。                             │            │
  ├─┼───────┼──────────────────┼──────┤
  │2 │劉源銘（【B 】│【98年10月8 日11時26分】            │警三卷第192 │
  │  │行動電話號碼  │B：華夏跟民族嗎?                    │頁          │
  │  │0000000000）  │A：對，你轉過華夏這邊。             │            │
  │  │              │A：華夏嗎。                         │            │
  │  │謝昆男（【A】 │B：對，我加油再過去。               │            │
  │  │行動電話號碼  │                                    │            │
  │  │0000000000 ） │                                    │            │
  ├─┼───────┼──────────────────┼──────┤
  │3 │陳冠威（【B】 │【98年9 月28日8 時30分】            │警三卷第189 │
  │  │行動電話號碼  │B：八德南路。再來咧。               │頁          │
  │  │0000000000）  │A：八德南路右轉。                   │            │
  │  │              │B：好。右轉再來吶。                 │            │
  │  │謝昆男（【A】 │A：直走前面有7 仔(7-11)，幼稚園這裡 │            │
  │  │行動電話號碼  │   。全仔( 全冢便利商店) 。         │            │
  │  │0000000000 ） │B：全仔。                           │            │
  │  │              │A：叫他來幼稚園這。第1個全仔。      │            │
  │  │              │B：幼稚園喔。他說100那裡。          │            │
  │  │              │A：不是啦。                         │            │
  │  │              │B：你等一下。                       │            │
  │  │              │A：全仔。                           │            │
  │  │              │C：全仔，學校那一間全仔嗎，是要     │            │
  │  │              │   去7 仔那間嗎？A ：不是7 仔那間， │            │
  │  │              │   學校這間啦。                     │            │
  │  │              │C：幼稚園。                         │            │
  │  │              │A：對，直直來。                     │            │
  │  │              │                                    │            │
  ├─┼───────┼──────────────────┼──────┤
  │4 │吳明宗（【B】 │【98年10月8 日10時56分】            │警三卷第192 │
  │  │行動電話號碼  │B：我扁仔～要在哪裡。               │頁          │
  │  │0000000000 ） │A：我們這。                         │            │
  │  │              │B：什麼。                           │            │
  │  │謝昆男（【A】 │A：昨天這邊。                       │            │
  │  │行動電話號碼  │B：好。                             │            │
  │  │0000000000 ） ├──────────────────┼──────┤
  │  │              │【98年10月8 日11時5 分】            │警三卷第192 │
  │  │              │B：我到了。                         │頁          │
  │  │              │A：我跟你說~從土地公廟有二條路～    │            │
  │  │              │   你從大條過來～一直來～會看到一間 │            │
  │  │              │   七仔～轉右手～看到一間學校～在那 │            │
  │  │              │   裡就好~ 我馬上過去。             │            │
  │  │              │B：好。                             │            │
  │  │              ├──────────────────┼──────┤
  │  │              │【98年10月8 日11時15分】            │警三卷第192 │
  │  │              │B：你說紅色機車這台嗎。             │頁          │
  │  │              │A：對阿。                           │            │
  │  │              │B：對阿～這台很可疑阿，剛剛他又轉回 │            │
  │  │              │   頭。                             │            │
  │  │              │A：對阿～等一下。                   │            │
  ├─┼───────┼──────────────────┼──────┤
  │5 │吳嵩正（【B】 │【98年10月8 日11時55分】            │警三卷第192 │
  │  │公共電話）    │B：你在哪裡？                       │頁          │
  │  │              │A：明誠路..你來華夏路。             │            │
  │  │謝昆男（【A】 │B：好。                             │            │
  │  │行動電話號碼  ├──────────────────┼──────┤
  │  │0000000000 ） │【98年10月8 日12時3 分，編號43譯文】│警三卷第192 │
  │  │              │B：我到了，在民族華夏。             │頁          │
  │  │              │A：你走華夏。                       │            │
  │  │              │B：轉過去華夏喔。                   │            │
  │  │              │A：華夏到博愛那裡，我馬上到。       │            │
  └─┴───────┴──────────────────┴──────┘
  ┌───────────────────────────────────┐
  │附表四(二)譯文：                                                        │
  ├─┬───────┬──────────────────┬──────┤
  │編│電話號碼      │時間；譯文內容                      │出處        │
  │號│              │                                    │            │
  ├─┼───────┼──────────────────┼──────┤
  │1 │王裕閔（【B 】│【98年9 月28日14時16分】            │偵二卷126頁 │
  │  │行動電話號碼  │B：喂                               │            │
  │  │0000000000）  │A：要在哪裡                         │            │
  │  │黃聖煌（【A 】│B：我在金獅湖                       │            │
  │  │行動電話號碼  │A：我過那邊。                       │            │
  │  │0000000000）  │B：嗯                               │            │
  │  │              │A：嗯                               │            │
  ├─┼───────┼──────────────────┼──────┤
  │2 │劉丁源（【B】 │【98年9 月30日19時50分】            │警三卷第190 │
  │  │行動電話號碼  │B：你在那裡？                       │頁          │
  │  │0000000000 ） │A：我在煙囪這裡。                   │            │
  │  │              │B：你在那裡了嗎?                    │            │
  │  │黃聖煌（【A】 │A：在這裡附近。                     │            │
  │  │行動電話號碼  │B：多久會到？                       │            │
  │  │0000000000）  │A：差不多十分。                     │            │
  │  │              │B：好。                             │            │
  ├─┼───────┼──────────────────┼──────┤
  │3 │吳義成（【B】 │【98年9 月28日14時31分】            │警三卷第190 │
  │  │行動電話號碼  │B：我怎麼沒看到全家。               │頁          │
  │  │0000000000 ） │A：有啦～你左轉後不遠就看到全家了～ │            │
  │  │              │   在左邊。                         │            │
  │  │黃聖煌（【A】 │B：左邊沒有阿。                     │            │
  │  │行動電話號碼  │A：有啦。                           │            │
  │  │0000000000 ） │B：我過來學校了。                   │            │
  │  │              │A：沒啦~沒有到那裡啦~有全家啦。     │            │
  ├─┼───────┼──────────────────┼──────┤
  │4 │陳冠威（【B】 │【98年9 月30日20時20分，】          │警三卷第190 │
  │  │行動電話號碼  │B：煙囪轉進去以後呢。               │頁          │
  │  │0000000000 ） │A：你誰。                           │            │
  │  │              │B：我阿嘉。                         │            │
  │  │黃聖煌（【A】 │A：煙囪那不是有個廟嗎。             │            │
  │  │行動電話號碼  │B：要開進去嗎。                     │            │
  │  │0000000000 ） │A：都一樣。                         │            │
  │  │              │B：好。                             │            │
  └─┴───────┴──────────────────┴──────┘
  ┌───────────────────────────────────┐
  │附表四(三)譯文：                                                        │
  ├─┬───────┬──────────────────┬──────┤
  │編│電話號碼      │時間；譯文內容                      │出處        │
  │號│              │                                    │            │
  ├─┼───────┼──────────────────┼──────┤
  │1 │夏榮龍（【B】 │【98年10月8 日12時22分】            │警三卷第193 │
  │  │行動電話號碼  │B：陣耶～要去哪裡找你。             │頁          │
  │  │0000000000 ） │A：你誰阿。                         │            │
  │  │              │B：妹仔喔，你不是沒做了。           │            │
  │  │楊芬敏（【A】 │A：哪有啊～                         │            │
  │  │行動電話號碼  │B：哥仔說的～現在要去哪裡找你。     │            │
  │  │00000000000 ）│A：你是誰阿。                       │            │
  │  │              │B：小龍仔。                         │            │
  │  │              │A：現在在博愛大中～                 │            │
  │  │              │B：博愛大中在哪裡。                 │            │
  │  │              │A：你在哪裡阿。                     │            │
  │  │              │B：市內這邊～建國路。               │            │
  │  │              │A：還是我去找你。                   │            │
  │  │              │B：還要很久嗎？我要走阿。           │            │
  │  │              │A：我等我大耶來阿。                 │            │
  │  │              │B：還是等一下來麥當勞那裡。         │            │
  │  │              │A：哪裡的～小港喔～好阿。           │            │
  │  │              │B：對～我跟我朋友說一下～一樣去我們 │            │
  │  │              │   那裡。                           │            │
  │  │              │A：你電話幾號阿。                   │            │
  │  │              │B：0000000000。                     │            │
  │  │              │A：一樣那支喔～                     │            │
  │  │              │                                    │            │
  │  │              ├──────────────────┼──────┤
  │  │              │【98年10月8 日13時7 分】            │警三卷第193 │
  │  │              │B：妹仔。                           │頁          │
  │  │              │A：現在過去了。                     │            │
  │  │              │B：差不多多久會到。                 │            │
  │  │              │A：10幾分吧～到麥當勞再打給你。     │            │
  │  │              │B：麻煩一下～我跟朋友受不了了。     │            │
  │  │              │A：到麥當勞那裡。                   │            │
  └─┴───────┴──────────────────┴──────┘
  ┌───────────────────────────────────┐
  │附表四(四)譯文：                                                        │
  ├─┬───────┬──────────────────┬──────┤
  │編│電話號碼      │時間；譯文內容                      │出處        │
  │號│              │                                    │            │
  ├─┼───────┼──────────────────┼──────┤
  │1 │劉銘源（【B】 │【98年9 月11日17時58分】            │警三卷第183 │
  │  │行動電話門號  │A：喂。                             │頁          │
  │  │0000000000 ） │B：兄，你好。                       │            │
  │  │              │A：嗯嗯。                           │            │
  │  │              │B：嗯，我叫明ㄚ。                   │            │
  │  │曾安邦（【A】 │A：嗯。                             │            │
  │  │行動電話門號  │B：我是說電話中有沒有方便說，因為我 │            │
  │  │0000000000 ） │   有一些問題。                     │            │
  │  │              │A：你晚上10點有沒有空？             │            │
  │  │              │B：我可能在休息了，因為我白天要做工 │            │
  │  │              │   。                               │            │
  │  │              │A：這樣你中午12點半有沒有空？       │            │
  │  │              │B：這樣也沒有辦法出來，因為我在燕巢 │            │
  │  │              │   工作。                           │            │
  │  │              │A：那邊工作。                       │            │
  │  │              │B：嗯ㄚ。                           │            │
  │  │              │A：你說的是誰有問題？               │            │
  │  │              │B：那個，大的那一個，這一個，那個有 │            │
  │  │              │   時候。                           │            │
  │  │              │A：我知道，我知道，你說的。         │            │
  │  │              │B：不足啦。                         │            │
  │  │              │A：我知道，我知道。                 │            │
  │  │              │B：有時候太離譜。                   │            │
  │  │              │A：就是在借錢時都借不夠就對了       │            │
  │  │              │B：嗯ㄚ嗯ㄚ，太離譜。               │            │
  │  │              │A ：我跟你說，你看，你都何時到場子裡│            │
  │  │              │    面玩？                          │            │
  │  │              │B：我喔。                           │            │
  │  │              │A：嗯。                             │            │
  │  │              │B：我有時候早上要上班之前，不然就是 │            │
  │  │              │   下班之後。                       │            │
  │  │              │A：下班之後幾點？                   │            │
  │  │              │B：差不多這個時間。                 │            │
  │  │              │A：這個時間是嗎？                   │            │
  │  │              │B：嗯。                             │            │
  │  │              │A：這樣你明天，這個時間就不是他了。 │            │
  │  │              │B：嗯啦、對啦。                     │            │
  │  │              │A：你早上都幾點？                   │            │
  │  │              │B：早上不一定，早上有時有，有時沒有 │            │
  │  │              │   。                               │            │
  │  │              │A：你如果明天要過去場子內時。       │            │
  │  │              │B：嗯嗯。                           │            │
  │  │              │A：你先打給我。                     │            │
  │  │              │B：這樣喔。                         │            │
  │  │              │A：我過去找你。                     │            │
  │  │              │B：嗯嗯。                           │            │
  │  │              │A：我要當場看，這樣就知道了。       │            │
  │  │              │B：喔這樣要很早。                   │            │
  │  │              │A：沒關係我就，有問題也是要處裡ㄚ。 │            │
  │  │              │B：嗯，今天早上我也自己有跟他反映。 │            │
  │  │              │A：嗯嗯。                           │            │
  │  │              │B：我有跟他反映過，不知道他會不會改 │            │
  │  │              │   進，我就不知道了。               │            │
  │  │              │A：沒關係，你如果明天有過去找他時， │            │
  │  │              │   你先提早打給我，我先過去接你。   │            │
  │  │              │B：好。                             │            │
  │  │              │A：好好。                           │            │
  │  │              │                                    │            │
  ├─┼───────┼──────────────────┼──────┤
  │2 │劉銘源（【B】 │【98年9 月12日3 時42分】            │警三卷第183 │
  │  │行動電話門號  │A：喂。                             │頁          │
  │  │0000000000）  │B：喂兄。                           │            │
  │  │              │A：嗯。                             │            │
  │  │曾安邦（【A】 │B：我這時要過去那個。               │            │
  │  │行動電話門號  │A：你都叫他過去哪裡載你？           │            │
  │  │0000000000）  │B：我都要打給他，他再跟我說在哪這樣 │            │
  │  │              │   。                               │            │
  │  │              │A：大概差不多都在哪裡。             │            │
  │  │              │B：都在榮總那附近吧！               │            │
  │  │              │A：這樣好，你打給他看在哪裡，你馬上 │            │
  │  │              │   打給我。                         │            │
  │  │              │B：喔。                             │            │
  ├─┼───────┼──────────────────┼──────┤
  │3 │劉銘源（【B 】│【98年9 月12日03時57分，編號7 譯文】│警三卷第183 │
  │  │行動電話門號  │A：喂。                             │頁          │
  │  │0000000000）  │B：喂兄，我要等你來吧!              │            │
  │  │              │A：你到了嗎？                       │            │
  │  │              │B：嗯。                             │            │
  │  │曾安邦（【A】 │A：等我一下我馬上到。               │            │
  │  │行動電話門號  │B ：喔我在…A ：你在全的那邊就好。  │            │
  │  │0000000000 ） │B：全的那邊。                       │            │
  │  │              │A：嗯，這樣我看的到。               │            │
  │  │              │B：喔喔。                           │            │
  ├─┼───────┼──────────────────┼──────┤
  │4 │陳宗欽（【B】 │【98年9 月20日17時30分】            │警三卷第185 │
  │  │行動電話門號  │A：喂。                             │頁          │
  │  │0000000000 ） │B：哥阿。                           │            │
  │  │              │A：嗯嗯。                           │            │
  │  │曾安邦（【A 】│B：我真正欽阿。                     │            │
  │  │行動電話門號  │A：嗯嗯。                           │            │
  │  │0000000000）  │B：我要跟你說煮點心那位廚師菜煮的很 │            │
  │  │              │   不好，不好吃又吃不飽。           │            │
  │  │              │A：大夜那ㄧ個嗎？                   │            │
  │  │              │B：煮宵夜那ㄧ個。                   │            │
  │  │              │A：ㄛ好，我知道。                   │            │
  │  │              │B：ㄛ。                             │            │
  │  │              │A：好好這兩天嗎？                   │            │
  ├─┼───────┼──────────────────┼──────┤
  │5 │陳宗欽（【B】 │【98年9 月20日17時43分】            │警三卷第185 │
  │  │行動電話門號  │B：喂。                             │頁          │
  │  │0000000000 ） │A：欽阿，這支電話你的嗎？           │            │
  │  │              │B：嗯阿。                           │            │
  │  │曾安邦（【A】 │A：你都何時去找廚師。               │            │
  │  │行動電話門號  │B：都差不多早上。                   │            │
  │  │0000000000 ） │A：早上幾點？                       │            │
  │  │              │B：大部分都是5-6 點。               │            │
  │  │              │A：5-6 點都是過去哪裡？             │            │
  │  │              │B：那時他都在楠梓，今天我11點多去找 │            │
  │  │              │   他，他是在仁武。                 │            │
  │  │              │A：這樣你明天要找他時，你先打給我。 │            │
  │  │              │B：嗯。                             │            │
  │  │              │A：阿我過去找你。                   │            │
  │  │              │B：嗯好。                           │            │
  │  │              │A：我到時再跟他連絡。               │            │
  │  │              │B：喔。                             │            │
  │  │              │A：好。                             │            │
  ├─┼───────┼──────────────────┼──────┤
  │6 │陳宗欽（【B】 │【98年9 月21日11時24分】            │警三卷第186 │
  │  │行動電話門號  │A：喂。                             │頁          │
  │  │0000000000 ） │B：喂阿欽阿，他跟我約在仁武那邊。   │            │
  │  │              │A：仁武哪裡。                       │            │
  │  │曾安邦（【A】 │B：那個…。                         │            │
  │  │行動電話門號  │A：鳳仁路。                         │            │
  │  │0000000000 ） │B：鳳仁路高速公路下，往鳳山在過去是 │            │
  │  │              │   不是有一間7-11。                 │            │
  │  │              │A：嗯。                             │            │
  │  │              │B：7-11轉進去，有一間全家。         │            │
  │  │              │A：嗯。                             │            │
  │  │              │B：馬上轉進去就看到了，全家右手     │            │
  │  │              │   邊那一條巷子轉右手那一條巷子。   │            │
  │  │              │A：我們來去高速公路底下相等。       │            │
  │  │              │B：高速公路底下嗎？                 │            │
  │  │              │A：嗯。                             │            │
  │  │              │B：好。                             │            │
  │  │              │A：你差不多多久會到？               │            │
  │  │              │B：我到那邊不用10分鐘。             │            │
  │  │              │A：這樣你慢一點，我差不多要20多分。 │            │
  │  │              │B：你要10多分喔。                   │            │
  │  │              │A：嗯。                             │            │
  │  │              │B：好。                             │            │
  │  │              │A：我盡量快一點。                   │            │
  │  │              │                                    │            │
  ├─┼───────┼──────────────────┼──────┤
  │7 │謝昆男（【A 】│【98年9 月26日1 時16分】            │警三卷第187 │
  │  │行動電話門號  │A ：雞仔～你知道嗎? 剛剛忘記跟你說～│頁          │
  │  │0000000000）  │B：什麼?                            │            │
  │  │              │A：雞仔你不知道是誰喔。             │            │
  │  │曾安邦（【B 】│B；喔～我知道。                     │            │
  │  │行動電話      │A：已經打2 通在說了～一樣工廠～保養 │            │
  │  │0000000000）  │   場出來的車種~ 怎麼會不一樣。     │            │
  │  │              │B：每次都有在問阿。                 │            │
  │  │              │A：沒內～他現在說～二班組的，你聽的 │            │
  │  │              │   懂意思嗎。                       │            │
  │  │              │B：我知道阿。                       │            │
  │  │              │A：你不就看是什麼情形，他的就好     │            │
  │  │              │   好的，你組的就變這樣，那有這種情 │            │
  │  │              │   形。                             │            │
  │  │              │B：好。                             │            │
  ├─┼───────┼──────────────────┼──────┤
  │8 │謝昆男（【A 】│【98年9 月26日13時36分】            │警三卷第188 │
  │  │行動電話門號  │A：我跟你說～車要牽去成仔那邊整整理 │頁          │
  │  │0000000000）  │   ～整理完晚上關門的時後把車開出來 │            │
  │  │              │   外面。                           │            │
  │  │曾安邦（【B 】│B：喔。                             │            │
  │  │行動電話      │A：這樣你上班的的時後～出門就不用來 │            │
  │  │0000000000）  │   新厝這邊牽車了。                 │            │
  │  │              │B：喔~好。                          │            │
  │  │              │A：車子牽好以後～你再來豆漿那裡載我 │            │
  │  │              │   。                               │            │
  │  │              │B：好。                             │            │
  ├─┼───────┼──────────────────┼──────┤
  │9 │黃聖煌（【B】 │【98年9 月26日1 時48分】            │警三卷第188 │
  │  │行動電話號碼  │A：你算錯了～是不是要報327 回來。   │頁          │
  │  │0000000000 ） │B：327 對阿。                       │            │
  │  │              │A：這裡305而已。                    │            │
  │  │曾安邦（【A】 │B：那個小朋友不是21嗎。             │            │
  │  │行動電話      │A：喔～你有零錢嗎。                 │            │
  │  │0000000000 ） │B：有啊。                           │            │
  │  │              │A：你放在哪裡阿。                   │            │
  │  │              │B：前面阿。                         │            │
  │  │              │A：哈～我沒看見～好阿... 我算給你聽 │            │
  │  │              │   39..等於你是58嘛。               │            │
  │  │              │B：對。                             │            │
  │  │              │A：扣起來等於332嘛，再來有一個 5的，│            │
  │  │              │   扣起來等於327 ～你這裡只有305而已│            │
  │  │              │   。                               │            │
  │  │              │B：305。                            │            │
  │  │              │A：差一個22內。                     │            │
  │  │              │B：應該是那個紅的算錯～紅的114 嘛。 │            │
  │  │              │A：沒啦～紅的95而已。               │            │
  │  │              │B：這樣明天補阿。                   │            │
  │  │              │A：這樣11在家嗎。                   │            │
  │  │              │B：在我這裡。                       │            │
  │  │              │A：這樣明天不用1嘛。                │            │
  │  │              │B：好。                             │            │
  │  │              │                                    │            │
  ├─┼───────┼──────────────────┼──────┤
  │10│楊芬敏（【B 】│【98年10月8 日13時30分】            │警三卷第194 │
  │  │行動電話號碼  │B：很多人嫌餐廳的菜難吃內           │頁          │
  │  │0000000000）  │A：誰阿。                           │            │
  │  │              │B ：一個叫亞洲雄還有野狼、周哥、那天│            │
  │  │曾安邦（【A 】│    有來找。                        │            │
  │  │行動電話門號  │A：好啦，我知。                     │            │
  │  │0000000000）  │                                    │            │
  ├─┼───────┼──────────────────┼──────┤
  │11│楊芬敏（【A 】│【98年10月8 日13時31分】            │警三卷第194 │
  │  │行動電話號碼  │A：他們是反應『傻仔』煮的嗎。       │頁          │
  │  │0000000000）  │B：不是，是原來的師父煮耶。         │            │
  │  │              │A：但他們看過都沒問題阿?            │            │
  │  │曾安邦（【B 】│B：妳那天不是來餐廳吃嗎? 妳吃的怎樣 │            │
  │  │行動電話門號  │   。                               │            │
  │  │0000000000）  │A ：吃了還好阿，但是有的人會，有的人│            │
  │  │              │    不會阿。                        │            │
  │  │              │B：好，我知道。                     │            │
  ├─┼───────┼──────────────────┼──────┤
  │12│楊芬敏（【A】 │【98年8 月28日10時47分】            │98年度警聲搜│
  │  │行動電話號碼  │A：喂                               │字1579號卷第│
  │  │0000000000）  │B：你在哪                           │64頁        │
  │  │              │A：阿                               │            │
  │  │曾安邦（【B】 │B：你在哪裡                         │            │
  │  │行動電話門號  │A：我回家拿東西                     │            │
  │  │00000000000） │                                    │            │
  ├─┼───────┼──────────────────┼──────┤
  │13│楊芬敏（【A】 │【98年8 月28日10時48分】            │98年度警聲搜│
  │  │行動電話號碼  │B：喂                               │字1579號卷第│
  │  │0000000000 ） │A：你回家嗎                         │64頁        │
  │  │              │B：土豆還沒有來                     │            │
  │  │葉明川（【B 】│A：土豆還沒有去                     │            │
  │  │行動電話門號  │B：嗯                               │            │
  │  │0000000000）  │A：老大剛剛打給我問我說我在哪裡，我 │            │
  │  │              │   老實告訴他在家裡，他就掛電話了   │            │
  └─┴───────┴──────────────────┴──────┘
  ┌─────────────────────────────┬─────┐
  │附表五                                                    │          │
  ├──┬───────┬──────────────────┼─────┤
  │編號│物品名稱數量  │查扣地點                            │原扣押清單│
  │    │              │                                    │編號      │
  ├──┼───────┼──────────────────┼─────┤
  │1   │新臺幣2800 元 │98年10月8 日，高雄市左營區文川與重和│          │
  │    │              │路口查獲謝昆男時查扣                │          │
  ├──┼───────┼──────────────────┼─────┤
  │2   │毒品分裝器    │黃聖煌位於高雄市楠梓區○○○路58號2 │          │
  │    │              │樓住處查扣                          │          │
  ├──┼───────┼──────────────────┼─────┤
  │3   │不明粉末6包   │同上                                │          │
  │    │              │                                    │          │
  ├──┼───────┼──────────────────┼─────┤
  │4   │甲基安非他命1 │同上                                │          │
  │    │包            │                                    │          │
  ├──┼───────┼──────────────────┼─────┤
  │5   │吸食器1組     │同上                                │          │
  │    │              │                                    │          │
  ├──┼───────┼──────────────────┼─────┤
  │6   │三星牌行動電話│同上                                │          │
  │    │1 支          │                                    │          │
  ├──┼───────┼──────────────────┼─────┤
  │7   │滲有海洛因香菸│於98年10月8 日，在高雄市○○區○○路│警局扣押物│
  │    │1 支          │15 2號7 樓A5楊芬敏住處、隨身包包等處│品清單編號│
  │    │              │查扣。                              │8         │
  ├──┼───────┼──────────────────┼─────┤
  │8   │新台幣37500 元│同上                                │警局扣押物│
  │    │              │                                    │品清單編號│
  │    │              │                                    │9、10、15 │
  ├──┼───────┼──────────────────┼─────┤
  │9   │白糖1 罐      │同上                                │警局扣押物│
  │    │              │                                    │品清單編號│
  │    │              │                                    │20        │
  ├──┼───────┼──────────────────┼─────┤
  │10  │白糖2 包      │同上                                │警局扣押物│
  │    │              │                                    │品清單編號│
  │    │              │                                    │18 、19   │
  ├──┼───────┼──────────────────┼─────┤
  │11  │偽造人民幣100 │同上                                │警局扣押物│
  │    │元90張        │                                    │品清單編號│
  │    │              │                                    │21        │
  ├──┼───────┼──────────────────┼─────┤
  │12  │帳冊11本      │同上                                │警局扣押物│
  │    │              │                                    │品清單編號│
  │    │              │                                    │11 、24   │
  ├──┼───────┼──────────────────┼─────┤
  │13  │電話簿2本     │同上                                │警局扣押物│
  │    │              │                                    │品清單編號│
  │    │              │                                    │25        │
  ├──┼───────┼──────────────────┼─────┤
  │14  │安非他命1 包及│同上                                │警局扣押物│
  │    │安非他命吸食器│                                    │品清單編號│
  │    │一組          │                                    │7、23     │
  ├──┼───────┼──────────────────┼─────┤
  │15  │門號0000000000│同上                                │警局扣押物│
  │    │（序號00000000│                                    │品清單編號│
  │    │016656）行動電│                                    │13        │
  │    │話1 支（含SIM │                                    │          │
  │    │卡）          │                                    │          │
  └──┴───────┴──────────────────┴─────┘

司法院資訊處製作；財團法人民間司法改革基金會備份。
